---
title: "Ficha de Información Metropolitana"
author:
  - Universidad Autónoma Metropolitnana
  - Lic. Martínez Rodriguez, Alvaro^["Lic. en Economía Universidad Autonóma Metropolitana, Unidad Azcapotzalco", martinez.alvaro61@gmail.com]
  - Lic. Pérez Victorino, Leonardo^["Lic. en Economía Universidad Autonóma Metropolitana, Unidad Azcapotzalco", perezvictorinoleonardo@gmail.com]
output:
  html_document:
    toc: TRUE
    toc_float: TRUE
    toc_depth: 4
    theme: journal
    includes:
      in_header: 
      - header.html
params:
  zona: "1.01"
bibliography: citas.bib
---

```{r setup, include=FALSE}
knitr::opts_chunk$set(
	echo = FALSE,
	message = FALSE,
	warning = FALSE
)
knitr::opts_chunk$set(warning = FALSE)
knitr::opts_chunk$set(message = FALSE)
```

```{r eval=FALSE, message=FALSE, warning=FALSE, include=FALSE}
library(readxl)
Base_unica <- read_excel("Bases de datos\\Base única.xlsx")
```

```{r include=FALSE}
if(!exists("Base_unica")) { # verifica si el objeto Base_unica ya existe en la sesión de R
  library(googlesheets4)
  url.dat <-("https://docs.google.com/spreadsheets/d/1DFuaziPQsspFiGs7d0UvUT5TVWJuemNt113SrDESkSs/edit#gid=1789379895")
  Base_unica <- read_sheet(url.dat)
} # si el objeto no existe, descarga y almacena la base en el objeto Base_unica

```

```{r message=FALSE, warning=FALSE, include=FALSE}
# Obtener el nombre de todas las variables en la base de datos
variables <- names(Base_unica)

# Filtrar las variables que deseas utilizar
variables_utilizar <- variables[variables != "ID_VIV"]

# Utilizar las variables filtradas en tus cálculos o análisis
Base_zona <- Base_unica[Base_unica$CVE_ZM == params$zona, variables_utilizar]

```

<div style="text-align: justify">

<div/>

La ficha de información metropolitana es una herramienta valiosa para la planificación territorial en zonas metropolitanas (ZM). Proporciona información censal en diferentes formatos, como gráficos, tablas y mapas, tanto de los Censos de Población y Vivienda, 2020 (CPV2020) como de los Censos Económicos de 1999, 2004, 2009, 2014 y 2019. Ambos publicados por el Instituto Nacional de Estadística y Geografía (INEGI).

Este documento se compone de tres partes principales: Información general sobre la ZM, información sociodemográfica e información económica. La primera sección tiene como objetivo proporcionar información general sobre la zona metropolitana, de modo que muestra datos genereales como los municipios que la componen, superficie, población, etc.En la sección de datos sociodemográficos, se presenta información más detallada descrita en bloques como: Grupos poblacionales, Vivienda, Socioeconomicos, Educación, Salud e indicadores de desarrollo humano. El objetivo de esta sección es proporcionar información general sobre la zona metropolitana y su estructura poblacional. Para la tecera sección se presenta información de los CE de la siguiente forma:...

## Información general de la Zona Metropolitana de `r unique(Base_zona$NOM_ZM)`

Según [@Sedatu2018], la zona metropolitana se define como un área urbana que consta de una ciudad principal y su zona conurbada. Las zonas metropolitanas se caracterizan por tener una alta densidad de población y estar interconectadas por vías de transporte y comunicación. La zona metropolitana de `r unique(Base_zona$NOM_ZM)`, se localiza en `r unique(Base_zona$nom_ent)`. y esta compuesta por `r nrow(Base_zona[Base_zona$CVE_ZM == params$zona, "cv_mun", drop = FALSE])` municipios, que se muestran a continuación:

```{r echo=FALSE, message=FALSE, warning=FALSE, fig.cap= "Municipios de la zona metropolitana", fig.width=4, fig.height=4}
library(scales)
library(knitr)
library(kableExtra)
library(DT)
library(data.table)
library(scales)
library(dplyr)
Base_zona_subset <- subset(Base_zona, select = c(nom_mun, cvegeo))

# Cambiar nombres de columnas
setnames(Base_zona_subset, c("Nombre", "Clave"))
datatable(Base_zona_subset, 
          caption = "Municipios",
          options = list(pageLength = 10, lengthChange = FALSE, scrollX = TRUE, searching = FALSE),
          rownames = FALSE,
          width = "40%")

```

Además, se presenta un mapa de la zona metropolitana:

```{r echo=FALSE, message=FALSE, warning=FALSE, paged.print=FALSE, fig.width=4, fig.height=4, fig.cap= "Mapa de la zona metropolitana"}
#Mapa de la zona metropolitana

knitr::opts_chunk$set(echo = FALSE)
library(tidyverse)
library(sf)
library(ggplot2)
library(tmap)
library(tmaptools)
library(RColorBrewer)
library(cartogram)
# Carga los datos del archivo shapefile
municipios <- st_read("Bases de datos/cartografía/00mun.shp", quiet = TRUE)

# Filtra los municipios de la zona metropolitana seleccionada
municipios_zm <- municipios %>% filter(CVE_ZM == params$zona)

# Activa el modo dinámico de tmap
tmap_mode("view")

#mapa 2
tmap::tm_shape(municipios_zm) +
  tmap::tm_borders() +
  tmap::tm_fill("nom_ent", alpha = 0.3, legend.show = FALSE) +
  tmap::tm_basemap(providers$OpenStreetMap, alpha = 0.5)
```

```{r echo=FALSE, message=FALSE, warning=FALSE, paged.print=FALSE}
# Calcula el área en unidades del objeto sf
area <- st_area(municipios_zm)

# Convierte el área a kilómetros cuadrados
area_km2 <- area / 1000000
```

A continuación se presentan algunos datos generales sobre esta zona:

-   Zona Metropolitana:`r unique(Base_zona$NOM_ZM)`
-   Número de municipios: `r nrow(Base_zona[Base_zona$CVE_ZM == params$zona, "cv_mun", drop = FALSE])`
-   Población total: `r format(sum(Base_zona$POBTOT), big.mark=",")`
-   Superficie de la ZM: `r format(sum(round(area_km2, 2)), big.mark=",")`
-   Densidad poblacional: `r format(round(sum(Base_zona$POBTOT)/sum(round(area_km2, 2)),digits= 3), big.mark=",")` Hab/Km\^2.
-   Grado promedio de escolaridad: `r mean(Base_zona$GRAPROES)`

## Información sociodemográfica

La estructura de población de la zona metropolitana de `r unique(Base_zona$NOM_ZM)` se presenta en la una piramide poblacional ya que permite obtener una visión general de la distribución de la población por género y edad:

```{r echo=FALSE, message=FALSE, warning=FALSE, fig.width=5, fig.height=4}
#Piramide poblacional

library(ggplot2)
library(dplyr)
library(reshape2)
require(RColorBrewer)

# Sumar todos los registros para cada variable
total_poblacion <- c(
  sum(Base_zona$P_0A4_M), sum(Base_zona$P_5A9_M), sum(Base_zona$P_10A14_M),
  sum(Base_zona$P_15A19_M), sum(Base_zona$P_20A24_M), sum(Base_zona$P_25A29_M),
  sum(Base_zona$P_30A34_M), sum(Base_zona$P_35A39_M), sum(Base_zona$P_40A44_M),
  sum(Base_zona$P_45A49_M), sum(Base_zona$P_50A54_M), sum(Base_zona$P_55A59_M),
  sum(Base_zona$P_60A64_M), sum(Base_zona$P_65A69_M), sum(Base_zona$P_70A74_M),
  sum(Base_zona$P_75A79_M), sum(Base_zona$P_80A84_M), sum(Base_zona$P_85YMAS_M),
  sum(Base_zona$P_0A4_F), sum(Base_zona$P_5A9_F), sum(Base_zona$P_10A14_F),
  sum(Base_zona$P_15A19_F), sum(Base_zona$P_20A24_F), sum(Base_zona$P_25A29_F),
  sum(Base_zona$P_30A34_F), sum(Base_zona$P_35A39_F), sum(Base_zona$P_40A44_F),
  sum(Base_zona$P_45A49_F), sum(Base_zona$P_50A54_F), sum(Base_zona$P_55A59_F),
  sum(Base_zona$P_60A64_F), sum(Base_zona$P_65A69_F), sum(Base_zona$P_70A74_F),
  sum(Base_zona$P_75A79_F), sum(Base_zona$P_80A84_F), sum(Base_zona$P_85YMAS_F)
)
# Crear una tabla con la información separada por edad, sexo y población
# Crear una tabla con la información separada por edad, sexo y población
edades <- c(
  "0 a 4", "5 a 9", "10 a 14",
  "15 a 19", "20 a 24", "25 a 29",
  "30 a 34", "35 a 39", "40 a 44",
  "45 a 49", "50 a 54", "55 a 59",
  "60 a 64", "65 a 69", "70 a 74",
  "75 a 79", "80 a 84", "85 y más")

# Crear un vector con la información de género
generos <- rep(c("M", "F"), each = 18)

# Crear un vector con la información de población
poblacion <- c(total_poblacion[1:18], total_poblacion[19:36])

# Crear un data frame con la información
tabla_poblacion <- data.frame(edad = edades, genero = generos, poblacion = poblacion)

tabla_poblacion$poblacion<- ifelse(tabla_poblacion$genero == "M", -1*tabla_poblacion$poblacion, tabla_poblacion$poblacion)

tabla_poblacion$edad <- factor(tabla_poblacion$edad, levels = unique(tabla_poblacion$edad))

## Los gráficos piramidales son dos gráficos de barras con ejes invertidos
piramide <- ggplot(tabla_poblacion, aes(x = edad, y = poblacion), ) +
  geom_bar(data = subset(tabla_poblacion, genero == "F"), aes(fill = "F"), stat = "identity") +
  geom_bar(data = subset(tabla_poblacion, genero == "M"), aes(fill = "M"), stat = "identity") +
  scale_fill_manual(values=c("F"="#bc4ed8","M"="#1b004b")) +
  scale_y_continuous(breaks = seq(-2, 2, 1), labels = paste0(abs(seq(-2, 2, 1)), "m")) +
  coord_flip()+
  labs(fill = "Sexo", x = "Edad", y = "Población") +
  ggtitle("Gráfico Piramidal de Población")

piramide

```

En el siguiente mapa se observa como se distribuye la población sobre la región:

```{r echo=FALSE, message=FALSE, warning=FALSE, paged.print=FALSE, fig.width=4, fig.height=4, fig.cap= "Distribución poblacional"}
# Seleccionar las variables de interés y unirlas con la cartografía por la clave cvegeo
municipios_unidos <- municipios_zm %>%
  inner_join(Base_zona %>% select(cvegeo, POBTOT, POBFEM, POBMAS), by = "cvegeo")

tmap_mode("view")
# Definir el número de clases en el mapa temático
if (nrow(municipios_unidos) < 5) {
  num_classes <- nrow(municipios_unidos)
} else {
  num_classes <- 5
}

# Crear el mapa temático
tmap::tm_shape(municipios_unidos) +
  tmap::tm_borders() +
  tmap::tm_fill("POBTOT", alpha = 0.4, title = "Población", style ="equal", n = num_classes) +
  tmap::tm_basemap(providers$OpenStreetMap, alpha = 0.5)
```

### Grupos de población

-   Población total respecto al país: `r round(sum(Base_zona$POBTOT) / sum(Base_unica$POBTOT), digits = 3) %>% percent()`. Este valor indica el peso poblacional de la zona metropolitana en relación con la población total de México.
-   Población Masculina: `r round(sum(Base_zona$POBMAS) / sum(Base_zona$POBTOT), digits = 3) %>% percent()`
-   Población Femenina: `r round(sum(Base_zona$POBFEM) / sum(Base_zona$POBTOT), digits = 3) %>% percent()`
-   Relación M-F: `r round(sum(Base_zona$REL_H_M)/nrow(Base_zona),digits= 3)`. Este valor indica la proporción de hombres por cada mujer en la zona metropolitana.

```{r eval=FALSE, fig.height=4, fig.width=4, message=FALSE, warning=FALSE, include=FALSE}

# Agregar un cero a la izquierda de la variable cvegeo

Base_zona$cvegeo <- sprintf("%05d", Base_zona$cvegeo)
```

### Vivienda

El CPV 2020 también proporciona información sobre la vivienda en la zona metropolitana, a continuación se presentan los principales resultados:

-   Número de viviendas habitadas: `r format(sum(Base_zona$TVIVHAB), scientific = FALSE, digits = 3)`
-   Porcentaje de viviendas desocupadas:`r round(sum(Base_zona$VIVPAR_DES) / sum(Base_zona$VIVTOT), digits = 3) %>% percent()`
-   Promedio de ocupantes por vivienda: `r round (sum(Base_zona$PROM_OCUP)/nrow(Base_zona), digits = 3)`
-   Promedio de ocupantes por cuarto:`r sum(Base_zona$PRO_OCUP_C)/nrow(Base_zona)`
-   Porcentaje de viviendas con servicios básicos:`r round(sum(Base_zona$VPH_C_SERV) / sum(Base_zona$TVIVHAB), digits = 3) %>% percent()`
-   Porcentaje de viviendas sin bienes2: `r round(sum(Base_zona$VPH_SNBIEN) / sum(Base_zona$TVIVHAB), digits = 3) %>% percent()`
-   Porcentaje de ocupantes en viviendas particulares que disponen de energía eléctrica, agua entubada y drenaje: `r round(sum(Base_zona$VPH_SNBIEN) / sum(Base_zona$TVIVHAB), digits = 3) %>% percent()`

### Socioeconómicos

La población en terminos de la poblacioón economicamente activa esta descrita por:

-   Porcentaje de población de 12 años y más económicamente activa: `r round(sum(Base_zona$PEA) / sum(Base_zona$POBTOT), digits = 3) %>% percent()`
-   Porcentaje de población de 12 años y más no económicamente activa: `r round(sum(Base_zona$PE_INAC) / sum(Base_zona$POBTOT), digits = 3) %>% percent()` \`

### Educación

La educación de la zona metropolitana esta caracterizada por los siguientes estadísticos:

-   Porcentaje de población de 15 años y más sin escolaridad:`r round(sum(Base_zona$P15YM_SE) / sum(Base_zona$POBTOT), digits = 3) %>% percent()`
-   Porcentaje de población de 15 años y más con al menos un grado aprobado en primaria: `r round(1-(sum(Base_zona$PE_INAC) / sum(Base_zona$POBTOT)), digits = 3) %>% percent()`
-   Porcentaje de población de 15 años y más con educación básica completa: `r round(sum(Base_zona$P15SEC_CO) / sum(Base_zona$POBTOT), digits = 3) %>% percent()`
-   Porcentaje de población de 15 años y más con secundaria o equivalente incompleta:`r round(sum(Base_zona$P15SEC_IN) / sum(Base_zona$POBTOT), digits = 3) %>% percent()`
-   Porcentaje de población de 18 años y más con al menos un grado aprobado en educación media superior: `r round(sum(Base_zona$P18YM_PB) / sum(Base_zona$POBTOT), digits = 3) %>% percent()`

### Salud

La situación de la afiliación a algún servico de salud es la siguiente:

-   Porcentaje de población afiliada a servicios de salud: `r round(sum(Base_zona$PDER_SS) / sum(Base_zona$POBTOT), digits = 3) %>% percent()`
-   Población sin afiliación a servicios de salud:`r format(sum(Base_zona$PSINDER), scientific = FALSE, digits = 3)`

### Indicadores de desarrollo

Finalmente se presentan tres indicadores de desarrollo; los índices son: índice de Desarrollo Humano (IDH), Índice de Marginación (IM) e Índice de Rezago Social (IRS).

IDH es un indicador elaborado por el Programa de Naciones Unidas para el Desarrollo (PNUD), este busca medir la calidad de vida, así como el progreso socioeconómico de cada entidad y municipio; El cálculo del Índice de Desarrollo Humano se realiza a partir de las tres variables: esperanza de vida, educación e ingreso per cápita.

- Muy Alto - IDH mayor de 1.
- Alto - IDH entre 0.80 a 1.
- Medio	- IDH entre 0.50 y 0.80.
- Bajo - IDH entre 0 y 0.50
- Muy Bajo	- IDH menores a 0.

-  El promedio del IDH en 2020 para la zona metropolitana es de `r format(mean(Base_zona$IDH), scientific = FALSE, digits = 3)` según datos del PNUD. 

El IM es un índice construido por el consejo Nacional de Población (CONAPO). Este índice considera 4 dimensiones estructurales para su construcción: vivienda, ingreso, educación y distribución de la población. El indice se puede ubicar en 5 estratos designados por la ténica de estratificación de Dalenius-Hodges..

- Muy bajo 	(-1.52944, -1.15143)
- Bajo	(-1.15143, -0.39539)
- Medio	(-0.39539, -0.01738)
- Alto 	(-0.01738,  0.73866) 
- Muy alto 	(0.738660,  2.25073)

- El promedio del IM en 2020 para la zona metropolitana es de `r format(mean(Base_zona$IM_2020), scientific = FALSE, digits = 3)` según datos del CONAPO.

Por último, el IRS es construido por el Consejo Nacional de Evaluación de la Política de Desarrollo Social, CONEVAL, este índice incorpora indicadores de educación, de acceso a servicios de salud, de servicios básicos y tiene como finalidad ordenar los municipios según sus carencias sociales. Este índice, al igual que el IM, se clasifica en cinco estratos.

- El promedio del IM en 2020 para la zona metropolitana es de `r format(mean(Base_zona$IRS), scientific = FALSE, digits = 3)` según datos del CONAPO.

## Datos económicos. 

Con base en la información de los subsectores de los 21 sectores principales de la clasificación del SCIAN, extraída de los Censos Económicos del INEGI durante el periodo de 1998-2018, se ha llevado a cabo la agrupación de los datos de cada municipio que pertenece a una zona metropolitana en cinco grandes sectores: Primarios, Construcción, Manufactura, Comercio y Servicios. Esta clasificación se basa en la metodología proporcionada por el INEGI. Se utilizaron las siguientes variables:

* Unidades económicas (UE) [número de unidades]
* Activiso fijos totales (AF) [miles de pesos a precios corrientes]
* Formación bruta de capital fijo (FB) [miles de pesos a precios corrientes]
* Producción bruta total (PB) [miles de pesos a precios corrientes]
* Personal ocupado total (PO) [número de personas]
* Total de remuneraciones (RE) [miles de pesos a precios corrientes]
* Valor agregado censal bruto (VA) [miles de pesos a precios corrientes]

Posteriormente, se replica la metodología utilizada por [@GarciaCastro2008] para estimar los coeficientes de participación relativa (PR), de localización de la actividad económica (QL), Hirschman-Herfindahl (HH) e Inverso de Hirschman-Herfindahl (IHH).


$PR_ij$=$X_ij/X_in$

$QL_ij$=$(X_ij⁄X_j )/(X_in⁄X_n)$ 

$HH_ij$=$X_ij/X_in - X_j/X_n$

$IHH_ij$=$1/(X_ij/X_in - X_j/X_n)$

Donde:

* $X_ij$= Variable económica del sector i en el municipio j 
* $X_j$= Variable económica del total de los sectores en el municipio j  
* $X_in$= Variable económica del sector i de la Zona Metropolitana del municipio j
* $X_n$= Variable económica del total de los sectores de la Zona Metropolitana del municipio j

### Cifras brutas {.tabset}
#### 1999 {.tabset}
##### UE
```{r}
library(tidyverse)
library(DT)

Cb991 <- select(Base_zona, Clave = "cvegeo", Municipio = "nom_mun", Primarios = "ue.pri_99", Construcción = "ue.con_99", Manufactura = "ue.man_99", Comercio = "ue.com_99", Servicios = "ue.ser_99")

Cb991 <- Cb991 %>%
  mutate(across(starts_with("Primarios"):ends_with("Servicios"), ~ format(., big.mark = ",")))

datatable(Cb991,extensions = 'Buttons',
          options = list(
            pageLength = 10,
            lengthChange = FALSE,
            scrollX = TRUE,
            searching = FALSE,
             dom = 'Bfrtip',
            buttons = list(list(
              extend = 'excel',
              text = '.xlsx',
              className = 'btn btn-primary'
            ))
          ),
          rownames = FALSE)
```
##### AF
```{r}

library(tidyverse)
library(DT)

Cb992 <- select(Base_zona, Clave = "cvegeo", Municipio = "nom_mun",Primarios = "af.pri_99", Construcción = "af.con_99", Manufactura = "af.man_99", Comercio = "af.com_99", Servicios = "af.ser_99")

Cb992 <- Cb992 %>%
  mutate(across(starts_with("Primarios"):ends_with("Servicios"), ~ format(., big.mark = ",")))

datatable(Cb992,extensions = 'Buttons',
          options = list(
            pageLength = 10,
            lengthChange = FALSE,
            scrollX = TRUE,
            searching = FALSE,
             dom = 'Bfrtip',
            buttons = list(list(
              extend = 'excel',
              text = '.xlsx',
              className = 'btn btn-primary'
            ))
          ),
          rownames = FALSE)
```
##### FB
```{r}
library(tidyverse)
Cb993 <- select(Base_zona, Clave = "cvegeo", Municipio = "nom_mun",Primarios = "fb.pri_99", Construcción = "fb.con_99", Manufactura = "fb.man_99", Comercio = "fb.com_99", Servicios = "fb.ser_99")

Cb993 <- Cb993 %>%
  mutate(across(starts_with("Primarios"):ends_with("Servicios"), ~ format(., big.mark = ",")))

datatable(Cb993,extensions = 'Buttons',
          options = list(
            pageLength = 10,
            lengthChange = FALSE,
            scrollX = TRUE,
            searching = FALSE,
             dom = 'Bfrtip',
            buttons = list(list(
              extend = 'excel',
              text = '.xlsx',
              className = 'btn btn-primary'
            ))
          ),
          rownames = FALSE)
```
##### PB
```{r}
library(tidyverse)
Cb994 <- select(Base_zona, Clave = "cvegeo", Municipio = "nom_mun",Primarios = "pb.pri_99", Construcción = "pb.con_99", Manufactura = "pb.man_99", Comercio = "pb.com_99", Servicios = "pb.ser_99")

Cb994 <- Cb994 %>%
  mutate(across(starts_with("Primarios"):ends_with("Servicios"), ~ format(., big.mark = ",")))

datatable(Cb994,extensions = 'Buttons',
          options = list(
            pageLength = 10,
            lengthChange = FALSE,
            scrollX = TRUE,
            searching = FALSE,
             dom = 'Bfrtip',
            buttons = list(list(
              extend = 'excel',
              text = '.xlsx',
              className = 'btn btn-primary'
            ))
          ),
          rownames = FALSE)
```
##### PO
```{r}
library(tidyverse)
Cb995 <- select(Base_zona, Clave = "cvegeo", Municipio = "nom_mun",Primarios = "po.pri_99", Construcción = "po.con_99", Manufactura = "po.man_99", Comercio = "po.com_99", Servicios = "po.ser_99")

Cb995 <- Cb995 %>%
  mutate(across(starts_with("Primarios"):ends_with("Servicios"), ~ format(., big.mark = ",")))

datatable(Cb995,extensions = 'Buttons',
          options = list(
            pageLength = 10,
            lengthChange = FALSE,
            scrollX = TRUE,
            searching = FALSE,
             dom = 'Bfrtip',
            buttons = list(list(
              extend = 'excel',
              text = '.xlsx',
              className = 'btn btn-primary'
            ))
          ),
          rownames = FALSE)
```
##### RE
```{r}
library(tidyverse)
Cb996 <- select(Base_zona, Clave = "cvegeo", Municipio = "nom_mun",Primarios = "re.pri_99", Construcción = "re.con_99", Manufactura = "re.man_99", Comercio = "re.com_99", Servicios = "re.ser_99")

Cb996 <- Cb996 %>%
  mutate(across(starts_with("Primarios"):ends_with("Servicios"), ~ format(., big.mark = ",")))

datatable(Cb996,extensions = 'Buttons',
          options = list(
            pageLength = 10,
            lengthChange = FALSE,
            scrollX = TRUE,
            searching = FALSE,
             dom = 'Bfrtip',
            buttons = list(list(
              extend = 'excel',
              text = '.xlsx',
              className = 'btn btn-primary'
            ))
          ),
          rownames = FALSE)
```
##### VA
```{r}
library(tidyverse)
Cb997 <- select(Base_zona, Clave = "cvegeo", Municipio = "nom_mun",Primarios = "va.pri_99", Construcción = "va.con_99", Manufactura = "va.man_99", Comercio = "va.com_99", Servicios = "va.ser_99")

Cb997 <- Cb997 %>%
  mutate(across(starts_with("Primarios"):ends_with("Servicios"), ~ format(., big.mark = ",")))

datatable(Cb997,extensions = 'Buttons',
          options = list(
            pageLength = 10,
            lengthChange = FALSE,
            scrollX = TRUE,
            searching = FALSE,
             dom = 'Bfrtip',
            buttons = list(list(
              extend = 'excel',
              text = '.xlsx',
              className = 'btn btn-primary'
            ))
          ),
          rownames = FALSE)
```

#### 2004{.tabset}

##### UE
```{r}
library(tidyverse)
Cb041 <- select(Base_zona, Clave = "cvegeo", Municipio = "nom_mun",Primarios = "ue.pri_04", Construcción = "ue.con_04", Manufactura = "ue.man_04", Comercio = "ue.com_04", Servicios = "ue.ser_04")

Cb041 <- Cb041 %>%
  mutate(across(starts_with("Primarios"):ends_with("Servicios"), ~ format(., big.mark = ",")))

datatable(Cb041,extensions = 'Buttons',
          options = list(
            pageLength = 10,
            lengthChange = FALSE,
            scrollX = TRUE,
            searching = FALSE,
             dom = 'Bfrtip',
            buttons = list(list(
              extend = 'excel',
              text = '.xlsx',
              className = 'btn btn-primary'
            ))
          ),
          rownames = FALSE)
```
##### AF
```{r}
library(tidyverse)
Cb042 <- select(Base_zona, Clave = "cvegeo", Municipio = "nom_mun",Primarios = "af.pri_04", Construcción = "af.con_04", Manufactura = "af.man_04", Comercio = "af.com_04", Servicios = "af.ser_04")

Cb042 <- Cb042 %>%
  mutate(across(starts_with("Primarios"):ends_with("Servicios"), ~ format(., big.mark = ",")))

datatable(Cb042,extensions = 'Buttons',
          options = list(
            pageLength = 10,
            lengthChange = FALSE,
            scrollX = TRUE,
            searching = FALSE,
             dom = 'Bfrtip',
            buttons = list(list(
              extend = 'excel',
              text = '.xlsx',
              className = 'btn btn-primary'
            ))
          ),
          rownames = FALSE)
```
##### FB
```{r}
library(tidyverse)
Cb043 <- select(Base_zona, Clave = "cvegeo", Municipio = "nom_mun",Primarios = "fb.pri_04", Construcción = "fb.con_04", Manufactura = "fb.man_04", Comercio = "fb.com_04", Servicios = "fb.ser_04")

Cb043 <- Cb043 %>%
  mutate(across(starts_with("Primarios"):ends_with("Servicios"), ~ format(., big.mark = ",")))

datatable(Cb043,extensions = 'Buttons',
          options = list(
            pageLength = 10,
            lengthChange = FALSE,
            scrollX = TRUE,
            searching = FALSE,
             dom = 'Bfrtip',
            buttons = list(list(
              extend = 'excel',
              text = '.xlsx',
              className = 'btn btn-primary'
            ))
          ),
          rownames = FALSE)
```
##### PB
```{r}
library(tidyverse)
Cb044 <- select(Base_zona, Clave = "cvegeo", Municipio = "nom_mun",Primarios = "pb.pri_04", Construcción = "pb.con_04", Manufactura = "pb.man_04", Comercio = "pb.com_04", Servicios = "pb.ser_04")

Cb044 <- Cb044 %>%
  mutate(across(starts_with("Primarios"):ends_with("Servicios"), ~ format(., big.mark = ",")))

datatable(Cb044,extensions = 'Buttons',
          options = list(
            pageLength = 10,
            lengthChange = FALSE,
            scrollX = TRUE,
            searching = FALSE,
             dom = 'Bfrtip',
            buttons = list(list(
              extend = 'excel',
              text = '.xlsx',
              className = 'btn btn-primary'
            ))
          ),
          rownames = FALSE)
```
##### PO
```{r}
library(tidyverse)
Cb045 <- select(Base_zona, Clave = "cvegeo", Municipio = "nom_mun",Primarios = "po.pri_04", Construcción = "po.con_04", Manufactura = "po.man_04", Comercio = "po.com_04", Servicios = "po.ser_04")

Cb045 <- Cb045 %>%
  mutate(across(starts_with("Primarios"):ends_with("Servicios"), ~ format(., big.mark = ",")))

datatable(Cb045,extensions = 'Buttons',
          options = list(
            pageLength = 10,
            lengthChange = FALSE,
            scrollX = TRUE,
            searching = FALSE,
             dom = 'Bfrtip',
            buttons = list(list(
              extend = 'excel',
              text = '.xlsx',
              className = 'btn btn-primary'
            ))
          ),
          rownames = FALSE)
```
##### RE
```{r}
library(tidyverse)
Cb046 <- select(Base_zona, Clave = "cvegeo", Municipio = "nom_mun",Primarios = "re.pri_04", Construcción = "re.con_04", Manufactura = "re.man_04", Comercio = "re.com_04", Servicios = "re.ser_04")

Cb046 <- Cb046 %>%
  mutate(across(starts_with("Primarios"):ends_with("Servicios"), ~ format(., big.mark = ",")))

datatable(Cb046,extensions = 'Buttons',
          options = list(
            pageLength = 10,
            lengthChange = FALSE,
            scrollX = TRUE,
            searching = FALSE,
             dom = 'Bfrtip',
            buttons = list(list(
              extend = 'excel',
              text = '.xlsx',
              className = 'btn btn-primary'
            ))
          ),
          rownames = FALSE)
```
##### VA
```{r}
library(tidyverse)
Cb047 <- select(Base_zona, Clave = "cvegeo", Municipio = "nom_mun",Primarios = "va.pri_04", Construcción = "va.con_04", Manufactura = "va.man_04", Comercio = "va.com_04", Servicios = "va.ser_04")

Cb047 <- Cb047 %>%
  mutate(across(starts_with("Primarios"):ends_with("Servicios"), ~ format(., big.mark = ",")))

datatable(Cb047,extensions = 'Buttons',
          options = list(
            pageLength = 10,
            lengthChange = FALSE,
            scrollX = TRUE,
            searching = FALSE,
             dom = 'Bfrtip',
            buttons = list(list(
              extend = 'excel',
              text = '.xlsx',
              className = 'btn btn-primary'
            ))
          ),
          rownames = FALSE)
```
#### 2009{.tabset}

##### UE
```{r}
library(tidyverse)
Cb091 <- select(Base_zona, Clave = "cvegeo", Municipio = "nom_mun",Primarios = "ue.pri_09", Construcción = "ue.con_09", Manufactura = "ue.man_09", Comercio = "ue.com_09", Servicios = "ue.ser_09")

Cb091 <- Cb091 %>%
  mutate(across(starts_with("Primarios"):ends_with("Servicios"), ~ format(., big.mark = ",")))

datatable(Cb091,extensions = 'Buttons',
          options = list(
            pageLength = 10,
            lengthChange = FALSE,
            scrollX = TRUE,
            searching = FALSE,
             dom = 'Bfrtip',
            buttons = list(list(
              extend = 'excel',
              text = '.xlsx',
              className = 'btn btn-primary'
            ))
          ),
          rownames = FALSE)
```
##### AF
```{r}
library(tidyverse)
Cb092 <- select(Base_zona, Clave = "cvegeo", Municipio = "nom_mun",Primarios = "af.pri_09", Construcción = "af.con_09", Manufactura = "af.man_09", Comercio = "af.com_09", Servicios = "af.ser_09")

Cb092 <- Cb092 %>%
  mutate(across(starts_with("Primarios"):ends_with("Servicios"), ~ format(., big.mark = ",")))

datatable(Cb092,extensions = 'Buttons',
          options = list(
            pageLength = 10,
            lengthChange = FALSE,
            scrollX = TRUE,
            searching = FALSE,
             dom = 'Bfrtip',
            buttons = list(list(
              extend = 'excel',
              text = '.xlsx',
              className = 'btn btn-primary'
            ))
          ),
          rownames = FALSE)
```
##### FB
```{r}
library(tidyverse)
Cb093 <- select(Base_zona, Clave = "cvegeo", Municipio = "nom_mun",Primarios = "fb.pri_09", Construcción = "fb.con_09", Manufactura = "fb.man_09", Comercio = "fb.com_09", Servicios = "fb.ser_09")

Cb093 <- Cb093 %>%
  mutate(across(starts_with("Primarios"):ends_with("Servicios"), ~ format(., big.mark = ",")))

datatable(Cb093,extensions = 'Buttons',
          options = list(
            pageLength = 10,
            lengthChange = FALSE,
            scrollX = TRUE,
            searching = FALSE,
             dom = 'Bfrtip',
            buttons = list(list(
              extend = 'excel',
              text = '.xlsx',
              className = 'btn btn-primary'
            ))
          ),
          rownames = FALSE)
```
##### PB
```{r}
library(tidyverse)
Cb094 <- select(Base_zona, Clave = "cvegeo", Municipio = "nom_mun",Primarios = "pb.pri_09", Construcción = "pb.con_09", Manufactura = "pb.man_09", Comercio = "pb.com_09", Servicios = "pb.ser_09")

Cb094 <- Cb094 %>%
  mutate(across(starts_with("Primarios"):ends_with("Servicios"), ~ format(., big.mark = ",")))

datatable(Cb094,extensions = 'Buttons',
          options = list(
            pageLength = 10,
            lengthChange = FALSE,
            scrollX = TRUE,
            searching = FALSE,
             dom = 'Bfrtip',
            buttons = list(list(
              extend = 'excel',
              text = '.xlsx',
              className = 'btn btn-primary'
            ))
          ),
          rownames = FALSE)
```
##### PO
```{r}
library(tidyverse)
Cb095 <- select(Base_zona, Clave = "cvegeo", Municipio = "nom_mun",Primarios = "po.pri_09", Construcción = "po.con_09", Manufactura = "po.man_09", Comercio = "po.com_09", Servicios = "po.ser_09")

Cb095 <- Cb095 %>%
  mutate(across(starts_with("Primarios"):ends_with("Servicios"), ~ format(., big.mark = ",")))

datatable(Cb095,extensions = 'Buttons',
          options = list(
            pageLength = 10,
            lengthChange = FALSE,
            scrollX = TRUE,
            searching = FALSE,
             dom = 'Bfrtip',
            buttons = list(list(
              extend = 'excel',
              text = '.xlsx',
              className = 'btn btn-primary'
            ))
          ),
          rownames = FALSE)
```
##### RE
```{r}
library(tidyverse)
Cb096 <- select(Base_zona, Clave = "cvegeo", Municipio = "nom_mun",Primarios = "re.pri_09", Construcción = "re.con_09", Manufactura = "re.man_09", Comercio = "re.com_09", Servicios = "re.ser_09")

Cb096 <- Cb096 %>%
  mutate(across(starts_with("Primarios"):ends_with("Servicios"), ~ format(., big.mark = ",")))

datatable(Cb096,extensions = 'Buttons',
          options = list(
            pageLength = 10,
            lengthChange = FALSE,
            scrollX = TRUE,
            searching = FALSE,
             dom = 'Bfrtip',
            buttons = list(list(
              extend = 'excel',
              text = '.xlsx',
              className = 'btn btn-primary'
            ))
          ),
          rownames = FALSE)
```
##### VA
```{r}
library(tidyverse)
Cb097 <- select(Base_zona, Clave = "cvegeo", Municipio = "nom_mun",Primarios = "va.pri_09", Construcción = "va.con_09", Manufactura = "va.man_09", Comercio = "va.com_09", Servicios = "va.ser_09")

Cb097 <- Cb097 %>%
  mutate(across(starts_with("Primarios"):ends_with("Servicios"), ~ format(., big.mark = ",")))

datatable(Cb097,extensions = 'Buttons',
          options = list(
            pageLength = 10,
            lengthChange = FALSE,
            scrollX = TRUE,
            searching = FALSE,
             dom = 'Bfrtip',
            buttons = list(list(
              extend = 'excel',
              text = '.xlsx',
              className = 'btn btn-primary'
            ))
          ),
          rownames = FALSE)
```
#### 2014{.tabset}

##### UE
```{r}
library(tidyverse)
Cb141 <- select(Base_zona, Clave = "cvegeo", Municipio = "nom_mun",Primarios = "ue.pri_14", Construcción = "ue.con_14", Manufactura = "ue.man_14", Comercio = "ue.com_14", Servicios = "ue.ser_14")

Cb141 <- Cb141 %>%
  mutate(across(starts_with("Primarios"):ends_with("Servicios"), ~ format(., big.mark = ",")))

datatable(Cb141,extensions = 'Buttons',
          options = list(
            pageLength = 10,
            lengthChange = FALSE,
            scrollX = TRUE,
            searching = FALSE,
             dom = 'Bfrtip',
            buttons = list(list(
              extend = 'excel',
              text = '.xlsx',
              className = 'btn btn-primary'
            ))
          ),
          rownames = FALSE)
```
##### AF
```{r}
library(tidyverse)
Cb142 <- select(Base_zona, Clave = "cvegeo", Municipio = "nom_mun",Primarios = "af.pri_14", Construcción = "af.con_14", Manufactura = "af.man_14", Comercio = "af.com_14", Servicios = "af.ser_14")

Cb142 <- Cb142 %>%
  mutate(across(starts_with("Primarios"):ends_with("Servicios"), ~ format(., big.mark = ",")))

datatable(Cb142,extensions = 'Buttons',
          options = list(
            pageLength = 10,
            lengthChange = FALSE,
            scrollX = TRUE,
            searching = FALSE,
             dom = 'Bfrtip',
            buttons = list(list(
              extend = 'excel',
              text = '.xlsx',
              className = 'btn btn-primary'
            ))
          ),
          rownames = FALSE)
```
##### FB
```{r}
library(tidyverse)
Cb143 <- select(Base_zona, Clave = "cvegeo", Municipio = "nom_mun",Primarios = "fb.pri_14", Construcción = "fb.con_14", Manufactura = "fb.man_14", Comercio = "fb.com_14", Servicios = "fb.ser_14")

Cb143 <- Cb143 %>%
  mutate(across(starts_with("Primarios"):ends_with("Servicios"), ~ format(., big.mark = ",")))

datatable(Cb143,extensions = 'Buttons',
          options = list(
            pageLength = 10,
            lengthChange = FALSE,
            scrollX = TRUE,
            searching = FALSE,
             dom = 'Bfrtip',
            buttons = list(list(
              extend = 'excel',
              text = '.xlsx',
              className = 'btn btn-primary'
            ))
          ),
          rownames = FALSE)
```
##### PB
```{r}
library(tidyverse)
Cb144 <- select(Base_zona, Clave = "cvegeo", Municipio = "nom_mun",Primarios = "pb.pri_14", Construcción = "pb.con_14", Manufactura = "pb.man_14", Comercio = "pb.com_14", Servicios = "pb.ser_14")

Cb144 <- Cb144 %>%
  mutate(across(starts_with("Primarios"):ends_with("Servicios"), ~ format(., big.mark = ",")))

datatable(Cb144,extensions = 'Buttons',
          options = list(
            pageLength = 10,
            lengthChange = FALSE,
            scrollX = TRUE,
            searching = FALSE,
             dom = 'Bfrtip',
            buttons = list(list(
              extend = 'excel',
              text = '.xlsx',
              className = 'btn btn-primary'
            ))
          ),
          rownames = FALSE)
```
##### PO
```{r}
library(tidyverse)
Cb145 <- select(Base_zona, Clave = "cvegeo", Municipio = "nom_mun",Primarios = "po.pri_14", Construcción = "po.con_14", Manufactura = "po.man_14", Comercio = "po.com_14", Servicios = "po.ser_14")

Cb145 <- Cb145 %>%
  mutate(across(starts_with("Primarios"):ends_with("Servicios"), ~ format(., big.mark = ",")))

datatable(Cb145,extensions = 'Buttons',
          options = list(
            pageLength = 10,
            lengthChange = FALSE,
            scrollX = TRUE,
            searching = FALSE,
             dom = 'Bfrtip',
            buttons = list(list(
              extend = 'excel',
              text = '.xlsx',
              className = 'btn btn-primary'
            ))
          ),
          rownames = FALSE)
```
##### RE
```{r}
library(tidyverse)
Cb146 <- select(Base_zona, Clave = "cvegeo", Municipio = "nom_mun",Primarios = "re.pri_14", Construcción = "re.con_14", Manufactura = "re.man_14", Comercio = "re.com_14", Servicios = "re.ser_14")

Cb146 <- Cb146 %>%
  mutate(across(starts_with("Primarios"):ends_with("Servicios"), ~ format(., big.mark = ",")))

datatable(Cb146,extensions = 'Buttons',
          options = list(
            pageLength = 10,
            lengthChange = FALSE,
            scrollX = TRUE,
            searching = FALSE,
             dom = 'Bfrtip',
            buttons = list(list(
              extend = 'excel',
              text = '.xlsx',
              className = 'btn btn-primary'
            ))
          ),
          rownames = FALSE)
```
##### VA
```{r}
library(tidyverse)
Cb147 <- select(Base_zona, Clave = "cvegeo", Municipio = "nom_mun",Primarios = "va.pri_14", Construcción = "va.con_14", Manufactura = "va.man_14", Comercio = "va.com_14", Servicios = "va.ser_14")

Cb147 <- Cb147 %>%
  mutate(across(starts_with("Primarios"):ends_with("Servicios"), ~ format(., big.mark = ",")))

datatable(Cb147,extensions = 'Buttons',
          options = list(
            pageLength = 10,
            lengthChange = FALSE,
            scrollX = TRUE,
            searching = FALSE,
             dom = 'Bfrtip',
            buttons = list(list(
              extend = 'excel',
              text = '.xlsx',
              className = 'btn btn-primary'
            ))
          ),
          rownames = FALSE)
```
#### 2019{.tabset}

##### UE
```{r}
library(tidyverse)
Cb191 <- select(Base_zona, Clave = "cvegeo", Municipio = "nom_mun",Primarios = "ue.pri_19", Construcción = "ue.con_19", Manufactura = "ue.man_19", Comercio = "ue.com_19", Servicios = "ue.ser_19")

Cb191 <- Cb191 %>%
  mutate(across(starts_with("Primarios"):ends_with("Servicios"), ~ format(., big.mark = ",")))

datatable(Cb191,extensions = 'Buttons',
          options = list(
            pageLength = 10,
            lengthChange = FALSE,
            scrollX = TRUE,
            searching = FALSE,
             dom = 'Bfrtip',
            buttons = list(list(
              extend = 'excel',
              text = '.xlsx',
              className = 'btn btn-primary'
            ))
          ),
          rownames = FALSE)
```
##### AF
```{r}
library(tidyverse)
Cb192 <- select(Base_zona, Clave = "cvegeo", Municipio = "nom_mun",Primarios = "af.pri_19", Construcción = "af.con_19", Manufactura = "af.man_19", Comercio = "af.com_19", Servicios = "af.ser_19")

Cb192 <- Cb192 %>%
  mutate(across(starts_with("Primarios"):ends_with("Servicios"), ~ format(., big.mark = ",")))

datatable(Cb192,extensions = 'Buttons',
          options = list(
            pageLength = 10,
            lengthChange = FALSE,
            scrollX = TRUE,
            searching = FALSE,
             dom = 'Bfrtip',
            buttons = list(list(
              extend = 'excel',
              text = '.xlsx',
              className = 'btn btn-primary'
            ))
          ),
          rownames = FALSE)
```
##### FB
```{r}
library(tidyverse)
Cb193 <- select(Base_zona, Clave = "cvegeo", Municipio = "nom_mun",Primarios = "fb.pri_19", Construcción = "fb.con_19", Manufactura = "fb.man_19", Comercio = "fb.com_19", Servicios = "fb.ser_19")

Cb193 <- Cb193 %>%
  mutate(across(starts_with("Primarios"):ends_with("Servicios"), ~ format(., big.mark = ",")))

datatable(Cb193,extensions = 'Buttons',
          options = list(
            pageLength = 10,
            lengthChange = FALSE,
            scrollX = TRUE,
            searching = FALSE,
             dom = 'Bfrtip',
            buttons = list(list(
              extend = 'excel',
              text = '.xlsx',
              className = 'btn btn-primary'
            ))
          ),
          rownames = FALSE)
```
##### PB
```{r}
library(tidyverse)
Cb194 <- select(Base_zona, Clave = "cvegeo", Municipio = "nom_mun",Primarios = "pb.pri_19", Construcción = "pb.con_19", Manufactura = "pb.man_19", Comercio = "pb.com_19", Servicios = "pb.ser_19")

Cb194 <- Cb194 %>%
  mutate(across(starts_with("Primarios"):ends_with("Servicios"), ~ format(., big.mark = ",")))

datatable(Cb194,extensions = 'Buttons',
          options = list(
            pageLength = 10,
            lengthChange = FALSE,
            scrollX = TRUE,
            searching = FALSE,
             dom = 'Bfrtip',
            buttons = list(list(
              extend = 'excel',
              text = '.xlsx',
              className = 'btn btn-primary'
            ))
          ),
          rownames = FALSE)
```
##### PO
```{r}
library(tidyverse)
Cb195 <- select(Base_zona, Clave = "cvegeo", Municipio = "nom_mun",Primarios = "po.pri_19", Construcción = "po.con_19", Manufactura = "po.man_19", Comercio = "po.com_19", Servicios = "po.ser_19")

Cb195 <- Cb195 %>%
  mutate(across(starts_with("Primarios"):ends_with("Servicios"), ~ format(., big.mark = ",")))

datatable(Cb195,extensions = 'Buttons',
          options = list(
            pageLength = 10,
            lengthChange = FALSE,
            scrollX = TRUE,
            searching = FALSE,
             dom = 'Bfrtip',
            buttons = list(list(
              extend = 'excel',
              text = '.xlsx',
              className = 'btn btn-primary'
            ))
          ),
          rownames = FALSE)
```
##### RE
```{r}
library(tidyverse)
Cb196 <- select(Base_zona, Clave = "cvegeo", Municipio = "nom_mun",Primarios = "re.pri_19", Construcción = "re.con_19", Manufactura = "re.man_19", Comercio = "re.com_19", Servicios = "re.ser_19")

Cb196 <- Cb196 %>%
  mutate(across(starts_with("Primarios"):ends_with("Servicios"), ~ format(., big.mark = ",")))

datatable(Cb196,extensions = 'Buttons',
          options = list(
            pageLength = 10,
            lengthChange = FALSE,
            scrollX = TRUE,
            searching = FALSE,
             dom = 'Bfrtip',
            buttons = list(list(
              extend = 'excel',
              text = '.xlsx',
              className = 'btn btn-primary'
            ))
          ),
          rownames = FALSE)
```
##### VA
```{r}
library(tidyverse)
Cb197 <- select(Base_zona, Clave = "cvegeo", Municipio = "nom_mun",Primarios = "va.pri_19", Construcción = "va.con_19", Manufactura = "va.man_19", Comercio = "va.com_19", Servicios = "va.ser_19")

Cb197 <- Cb197 %>%
  mutate(across(starts_with("Primarios"):ends_with("Servicios"), ~ format(., big.mark = ",")))

datatable(Cb197,extensions = 'Buttons',
          options = list(
            pageLength = 10,
            lengthChange = FALSE,
            scrollX = TRUE,
            searching = FALSE,
             dom = 'Bfrtip',
            buttons = list(list(
              extend = 'excel',
              text = '.xlsx',
              className = 'btn btn-primary'
            ))
          ),
          rownames = FALSE)
```
### {-}
### Coeficientes de localización (QL) {.tabset}
#### 1999 {.tabset}
##### UE
```{r}
library(tidyverse)
QL991 <- select(Base_zona, Clave = "cvegeo", Municipio = "nom_mun",Primarios = "QLue.pri_99", Construcción = "QLue.con_99", Manufactura = "QLue.man_99", Comercio = "QLue.com_99", Servicios = "QLue.ser_99")
# Aplicar formato a las columnas numéricas

QL991 <- QL991 %>%
  mutate(across(starts_with("Primarios"):ends_with("Servicios"), ~ format(round(., 4), nsmall = 4)))

datatable(QL991,extensions = 'Buttons',
          options = list(
            pageLength = 10,
            lengthChange = FALSE,
            scrollX = TRUE,
            searching = FALSE,
             dom = 'Bfrtip',
            buttons = list(list(
              extend = 'excel',
              text = '.xlsx',
              className = 'btn btn-primary'
            ))
          ),
          rownames = FALSE)
```
##### AF
```{r}
library(tidyverse)
QL992 <- select(Base_zona, Clave = "cvegeo", Municipio = "nom_mun",Primarios = "QLaf.pri_99", Construcción = "QLaf.con_99", Manufactura = "QLaf.man_99", Comercio = "QLaf.com_99", Servicios = "QLaf.ser_99")

# Aplicar formato a las columnas numéricas
QL992 <- QL992 %>%
  mutate(across(starts_with("Primarios"):ends_with("Servicios"), ~ format(round(., 4), nsmall = 4)))

datatable(QL992,extensions = 'Buttons',
          options = list(
            pageLength = 10,
            lengthChange = FALSE,
            scrollX = TRUE,
            searching = FALSE,
             dom = 'Bfrtip',
            buttons = list(list(
              extend = 'excel',
              text = '.xlsx',
              className = 'btn btn-primary'
            ))
          ),
          rownames = FALSE)
```
##### FB
```{r}
library(tidyverse)
QL993 <- select(Base_zona, Clave = "cvegeo", Municipio = "nom_mun",Primarios = "QLue.pri_99", Construcción = "QLue.con_99", Manufactura = "QLue.man_99", Comercio = "QLue.com_99", Servicios = "QLue.ser_99")

# Aplicar formato a las columnas numéricas

QL993 <- QL993 %>%
  mutate(across(starts_with("Primarios"):ends_with("Servicios"), ~ format(round(., 4), nsmall = 4)))

datatable(QL993,extensions = 'Buttons',
          options = list(
            pageLength = 10,
            lengthChange = FALSE,
            scrollX = TRUE,
            searching = FALSE,
             dom = 'Bfrtip',
            buttons = list(list(
              extend = 'excel',
              text = '.xlsx',
              className = 'btn btn-primary'
            ))
          ),
          rownames = FALSE)
```
##### PB
```{r}
library(tidyverse)
QL994 <- select(Base_zona, Clave = "cvegeo", Municipio = "nom_mun",Primarios = "QLpb.pri_99", Construcción = "QLpb.con_99", Manufactura = "QLpb.man_99", Comercio = "QLpb.com_99", Servicios = "QLpb.ser_99")

# Aplicar formato a las columnas numéricas

QL994 <- QL994 %>%
  mutate(across(starts_with("Primarios"):ends_with("Servicios"), ~ format(round(., 4), nsmall = 4)))

datatable(QL994,extensions = 'Buttons',
          options = list(
            pageLength = 10,
            lengthChange = FALSE,
            scrollX = TRUE,
            searching = FALSE,
             dom = 'Bfrtip',
            buttons = list(list(
              extend = 'excel',
              text = '.xlsx',
              className = 'btn btn-primary'
            ))
          ),
          rownames = FALSE)
```
##### PO
```{r}
library(tidyverse)
QL995 <- select(Base_zona, Clave = "cvegeo", Municipio = "nom_mun",Primarios = "QLpo.pri_99", Construcción = "QLpo.con_99", Manufactura = "QLpo.man_99", Comercio = "QLpo.com_99", Servicios = "QLpo.ser_99")

# Aplicar formato a las columnas numéricas

QL995 <- QL995 %>%
  mutate(across(starts_with("Primarios"):ends_with("Servicios"), ~ format(round(., 4), nsmall = 4)))

datatable(QL995,extensions = 'Buttons',
          options = list(
            pageLength = 10,
            lengthChange = FALSE,
            scrollX = TRUE,
            searching = FALSE,
             dom = 'Bfrtip',
            buttons = list(list(
              extend = 'excel',
              text = '.xlsx',
              className = 'btn btn-primary'
            ))
          ),
          rownames = FALSE)
```
##### RE
```{r}
library(tidyverse)
QL996 <- select(Base_zona, Clave = "cvegeo", Municipio = "nom_mun",Primarios = "QLre.pri_99", Construcción = "QLre.con_99", Manufactura = "QLre.man_99", Comercio = "QLre.com_99", Servicios = "QLre.ser_99")

# Aplicar formato a las columnas numéricas

QL996 <- QL996 %>%
  mutate(across(starts_with("Primarios"):ends_with("Servicios"), ~ format(round(., 4), nsmall = 4)))

datatable(QL996,extensions = 'Buttons',
          options = list(
            pageLength = 10,
            lengthChange = FALSE,
            scrollX = TRUE,
            searching = FALSE,
             dom = 'Bfrtip',
            buttons = list(list(
              extend = 'excel',
              text = '.xlsx',
              className = 'btn btn-primary'
            ))
          ),
          rownames = FALSE)
```
##### VA
```{r}
library(tidyverse)
QL997 <- select(Base_zona, Clave = "cvegeo", Municipio = "nom_mun",Primarios = "QLva.pri_99", Construcción = "QLva.con_99", Manufactura = "QLva.man_99", Comercio = "QLva.com_99", Servicios = "QLva.ser_99")

# Aplicar formato a las columnas numéricas

QL997 <- QL997 %>%
  mutate(across(starts_with("Primarios"):ends_with("Servicios"), ~ format(round(., 4), nsmall = 4)))

datatable(QL997,extensions = 'Buttons',
          options = list(
            pageLength = 10,
            lengthChange = FALSE,
            scrollX = TRUE,
            searching = FALSE,
             dom = 'Bfrtip',
            buttons = list(list(
              extend = 'excel',
              text = '.xlsx',
              className = 'btn btn-primary'
            ))
          ),
          rownames = FALSE)
```

#### 2004{.tabset}

##### UE
```{r}
library(tidyverse)
QL041 <- select(Base_zona, Clave = "cvegeo", Municipio = "nom_mun",Primarios = "QLue.pri_04", Construcción = "QLue.con_04", Manufactura = "QLue.man_04", Comercio = "QLue.com_04", Servicios = "QLue.ser_04")

# Aplicar formato a las columnas numéricas

QL041 <- QL041 %>%
  mutate(across(starts_with("Primarios"):ends_with("Servicios"), ~ format(round(., 4), nsmall = 4)))

datatable(QL041,extensions = 'Buttons',
          options = list(
            pageLength = 10,
            lengthChange = FALSE,
            scrollX = TRUE,
            searching = FALSE,
             dom = 'Bfrtip',
            buttons = list(list(
              extend = 'excel',
              text = '.xlsx',
              className = 'btn btn-primary'
            ))
          ),
          rownames = FALSE)
```
##### AF
```{r}
library(tidyverse)
QL042 <- select(Base_zona, Clave = "cvegeo", Municipio = "nom_mun",Primarios = "QLaf.pri_04", Construcción = "QLaf.con_04", Manufactura = "QLaf.man_04", Comercio = "QLaf.com_04", Servicios = "QLaf.ser_04")

# Aplicar formato a las columnas numéricas

QL042 <- QL042 %>%
  mutate(across(starts_with("Primarios"):ends_with("Servicios"), ~ format(round(., 4), nsmall = 4)))


datatable(QL042,extensions = 'Buttons',
          options = list(
            pageLength = 10,
            lengthChange = FALSE,
            scrollX = TRUE,
            searching = FALSE,
             dom = 'Bfrtip',
            buttons = list(list(
              extend = 'excel',
              text = '.xlsx',
              className = 'btn btn-primary'
            ))
          ),
          rownames = FALSE)
```
##### FB
```{r}
library(tidyverse)
QL043 <- select(Base_zona, Clave = "cvegeo", Municipio = "nom_mun",Primarios = "QLue.pri_04", Construcción = "QLue.con_04", Manufactura = "QLue.man_04", Comercio = "QLue.com_04", Servicios = "QLue.ser_04")

# Aplicar formato a las columnas numéricas

QL043 <- QL043 %>%
  mutate(across(starts_with("Primarios"):ends_with("Servicios"), ~ format(round(., 4), nsmall = 4)))

datatable(QL043,extensions = 'Buttons',
          options = list(
            pageLength = 10,
            lengthChange = FALSE,
            scrollX = TRUE,
            searching = FALSE,
             dom = 'Bfrtip',
            buttons = list(list(
              extend = 'excel',
              text = '.xlsx',
              className = 'btn btn-primary'
            ))
          ),
          rownames = FALSE)
```
##### PB
```{r}
library(tidyverse)
QL044 <- select(Base_zona, Clave = "cvegeo", Municipio = "nom_mun",Primarios = "QLpb.pri_04", Construcción = "QLpb.con_04", Manufactura = "QLpb.man_04", Comercio = "QLpb.com_04", Servicios = "QLpb.ser_04")

# Aplicar formato a las columnas numéricas

QL044 <- QL044 %>%
  mutate(across(starts_with("Primarios"):ends_with("Servicios"), ~ format(round(., 4), nsmall = 4)))

datatable(QL044,extensions = 'Buttons',
          options = list(
            pageLength = 10,
            lengthChange = FALSE,
            scrollX = TRUE,
            searching = FALSE,
             dom = 'Bfrtip',
            buttons = list(list(
              extend = 'excel',
              text = '.xlsx',
              className = 'btn btn-primary'
            ))
          ),
          rownames = FALSE)
```
##### PO
```{r}
library(tidyverse)
QL045 <- select(Base_zona, Clave = "cvegeo", Municipio = "nom_mun",Primarios = "QLpo.pri_04", Construcción = "QLpo.con_04", Manufactura = "QLpo.man_04", Comercio = "QLpo.com_04", Servicios = "QLpo.ser_04")

# Aplicar formato a las columnas numéricas

QL045 <- QL045 %>%
  mutate(across(starts_with("Primarios"):ends_with("Servicios"), ~ format(round(., 4), nsmall = 4)))

datatable(QL045,extensions = 'Buttons',
          options = list(
            pageLength = 10,
            lengthChange = FALSE,
            scrollX = TRUE,
            searching = FALSE,
             dom = 'Bfrtip',
            buttons = list(list(
              extend = 'excel',
              text = '.xlsx',
              className = 'btn btn-primary'
            ))
          ),
          rownames = FALSE)
```
##### RE
```{r}
library(tidyverse)
QL046 <- select(Base_zona, Clave = "cvegeo", Municipio = "nom_mun",Primarios = "QLre.pri_04", Construcción = "QLre.con_04", Manufactura = "QLre.man_04", Comercio = "QLre.com_04", Servicios = "QLre.ser_04")

# Aplicar formato a las columnas numéricas

QL046 <- QL046 %>%
  mutate(across(starts_with("Primarios"):ends_with("Servicios"), ~ format(round(., 4), nsmall = 4)))

datatable(QL046,extensions = 'Buttons',
          options = list(
            pageLength = 10,
            lengthChange = FALSE,
            scrollX = TRUE,
            searching = FALSE,
             dom = 'Bfrtip',
            buttons = list(list(
              extend = 'excel',
              text = '.xlsx',
              className = 'btn btn-primary'
            ))
          ),
          rownames = FALSE)
```
##### VA
```{r}
library(tidyverse)
QL047 <- select(Base_zona, Clave = "cvegeo", Municipio = "nom_mun",Primarios = "QLva.pri_04", Construcción = "QLva.con_04", Manufactura = "QLva.man_04", Comercio = "QLva.com_04", Servicios = "QLva.ser_04")

# Aplicar formato a las columnas numéricas

QL047 <- QL047 %>%
  mutate(across(starts_with("Primarios"):ends_with("Servicios"), ~ format(round(., 4), nsmall = 4)))

datatable(QL047,extensions = 'Buttons',
          options = list(
            pageLength = 10,
            lengthChange = FALSE,
            scrollX = TRUE,
            searching = FALSE,
             dom = 'Bfrtip',
            buttons = list(list(
              extend = 'excel',
              text = '.xlsx',
              className = 'btn btn-primary'
            ))
          ),
          rownames = FALSE)
```

#### 2009{.tabset}

##### UE
```{r}
library(tidyverse)
QL091 <- select(Base_zona, Clave = "cvegeo", Municipio = "nom_mun",Primarios = "QLue.pri_09", Construcción = "QLue.con_09", Manufactura = "QLue.man_09", Comercio = "QLue.com_09", Servicios = "QLue.ser_09")

# Aplicar formato a las columnas numéricas

QL091 <- QL091 %>%
  mutate(across(starts_with("Primarios"):ends_with("Servicios"), ~ format(round(., 4), nsmall = 4)))

datatable(QL091,extensions = 'Buttons',
          options = list(
            pageLength = 10,
            lengthChange = FALSE,
            scrollX = TRUE,
            searching = FALSE,
             dom = 'Bfrtip',
            buttons = list(list(
              extend = 'excel',
              text = '.xlsx',
              className = 'btn btn-primary'
            ))
          ),
          rownames = FALSE)
```
##### AF
```{r}
library(tidyverse)
QL092 <- select(Base_zona, Clave = "cvegeo", Municipio = "nom_mun",Primarios = "QLaf.pri_09", Construcción = "QLaf.con_09", Manufactura = "QLaf.man_09", Comercio = "QLaf.com_09", Servicios = "QLaf.ser_09")

# Aplicar formato a las columnas numéricas

QL092 <- QL092 %>%
  mutate(across(starts_with("Primarios"):ends_with("Servicios"), ~ format(round(., 4), nsmall = 4)))

datatable(QL092,extensions = 'Buttons',
          options = list(
            pageLength = 10,
            lengthChange = FALSE,
            scrollX = TRUE,
            searching = FALSE,
             dom = 'Bfrtip',
            buttons = list(list(
              extend = 'excel',
              text = '.xlsx',
              className = 'btn btn-primary'
            ))
          ),
          rownames = FALSE)
```
##### FB
```{r}
library(tidyverse)
QL093 <- select(Base_zona, Clave = "cvegeo", Municipio = "nom_mun",Primarios = "QLue.pri_09", Construcción = "QLue.con_09", Manufactura = "QLue.man_09", Comercio = "QLue.com_09", Servicios = "QLue.ser_09")

# Aplicar formato a las columnas numéricas

QL093 <- QL093 %>%
  mutate(across(starts_with("Primarios"):ends_with("Servicios"), ~ format(round(., 4), nsmall = 4)))

datatable(QL093,extensions = 'Buttons',
          options = list(
            pageLength = 10,
            lengthChange = FALSE,
            scrollX = TRUE,
            searching = FALSE,
             dom = 'Bfrtip',
            buttons = list(list(
              extend = 'excel',
              text = '.xlsx',
              className = 'btn btn-primary'
            ))
          ),
          rownames = FALSE)
```
##### PB
```{r}
library(tidyverse)
QL094 <- select(Base_zona, Clave = "cvegeo", Municipio = "nom_mun",Primarios = "QLpb.pri_09", Construcción = "QLpb.con_09", Manufactura = "QLpb.man_09", Comercio = "QLpb.com_09", Servicios = "QLpb.ser_09")

# Aplicar formato a las columnas numéricas

QL094 <- QL094 %>%
  mutate(across(starts_with("Primarios"):ends_with("Servicios"), ~ format(round(., 4), nsmall = 4)))

datatable(QL094,extensions = 'Buttons',
          options = list(
            pageLength = 10,
            lengthChange = FALSE,
            scrollX = TRUE,
            searching = FALSE,
             dom = 'Bfrtip',
            buttons = list(list(
              extend = 'excel',
              text = '.xlsx',
              className = 'btn btn-primary'
            ))
          ),
          rownames = FALSE)
```
##### PO
```{r}
library(tidyverse)
QL095 <- select(Base_zona, Clave = "cvegeo", Municipio = "nom_mun",Primarios = "QLpo.pri_09", Construcción = "QLpo.con_09", Manufactura = "QLpo.man_09", Comercio = "QLpo.com_09", Servicios = "QLpo.ser_09")

# Aplicar formato a las columnas numéricas

QL095 <- QL095 %>%
  mutate(across(starts_with("Primarios"):ends_with("Servicios"), ~ format(round(., 4), nsmall = 4)))

datatable(QL095,extensions = 'Buttons',
          options = list(
            pageLength = 10,
            lengthChange = FALSE,
            scrollX = TRUE,
            searching = FALSE,
             dom = 'Bfrtip',
            buttons = list(list(
              extend = 'excel',
              text = '.xlsx',
              className = 'btn btn-primary'
            ))
          ),
          rownames = FALSE)
```
##### RE
```{r}
library(tidyverse)
QL096 <- select(Base_zona, Clave = "cvegeo", Municipio = "nom_mun",Primarios = "QLre.pri_09", Construcción = "QLre.con_09", Manufactura = "QLre.man_09", Comercio = "QLre.com_09", Servicios = "QLre.ser_09")
# Aplicar formato a las columnas numéricas

QL096 <- QL096 %>%
  mutate(across(starts_with("Primarios"):ends_with("Servicios"), ~ format(round(., 4), nsmall = 4)))

datatable(QL096,extensions = 'Buttons',
          options = list(
            pageLength = 10,
            lengthChange = FALSE,
            scrollX = TRUE,
            searching = FALSE,
             dom = 'Bfrtip',
            buttons = list(list(
              extend = 'excel',
              text = '.xlsx',
              className = 'btn btn-primary'
            ))
          ),
          rownames = FALSE)
```
##### VA
```{r}
library(tidyverse)
QL097 <- select(Base_zona, Clave = "cvegeo", Municipio = "nom_mun",Primarios = "QLva.pri_09", Construcción = "QLva.con_09", Manufactura = "QLva.man_09", Comercio = "QLva.com_09", Servicios = "QLva.ser_09")

# Aplicar formato a las columnas numéricas

QL097 <- QL097 %>%
  mutate(across(starts_with("Primarios"):ends_with("Servicios"), ~ format(round(., 4), nsmall = 4)))

datatable(QL097,extensions = 'Buttons',
          options = list(
            pageLength = 10,
            lengthChange = FALSE,
            scrollX = TRUE,
            searching = FALSE,
             dom = 'Bfrtip',
            buttons = list(list(
              extend = 'excel',
              text = '.xlsx',
              className = 'btn btn-primary'
            ))
          ),
          rownames = FALSE)
```
#### 2014{.tabset}

##### UE
```{r}
library(tidyverse)
QL141 <- select(Base_zona, Clave = "cvegeo", Municipio = "nom_mun",Primarios = "QLue.pri_14", Construcción = "QLue.con_14", Manufactura = "QLue.man_14", Comercio = "QLue.com_14", Servicios = "QLue.ser_14")

# Aplicar formato a las columnas numéricas

QL141 <- QL141 %>%
  mutate(across(starts_with("Primarios"):ends_with("Servicios"), ~ format(round(., 4), nsmall = 4)))

datatable(QL141,extensions = 'Buttons',
          options = list(
            pageLength = 10,
            lengthChange = FALSE,
            scrollX = TRUE,
            searching = FALSE,
             dom = 'Bfrtip',
            buttons = list(list(
              extend = 'excel',
              text = '.xlsx',
              className = 'btn btn-primary'
            ))
          ),
          rownames = FALSE)
```
##### AF
```{r}
library(tidyverse)
QL142 <- select(Base_zona, Clave = "cvegeo", Municipio = "nom_mun",Primarios = "QLaf.pri_14", Construcción = "QLaf.con_14", Manufactura = "QLaf.man_14", Comercio = "QLaf.com_14", Servicios = "QLaf.ser_14")

# Aplicar formato a las columnas numéricas

QL142 <- QL142 %>%
  mutate(across(starts_with("Primarios"):ends_with("Servicios"), ~ format(round(., 4), nsmall = 4)))

datatable(QL142,extensions = 'Buttons',
          options = list(
            pageLength = 10,
            lengthChange = FALSE,
            scrollX = TRUE,
            searching = FALSE,
             dom = 'Bfrtip',
            buttons = list(list(
              extend = 'excel',
              text = '.xlsx',
              className = 'btn btn-primary'
            ))
          ),
          rownames = FALSE)
```
##### FB
```{r}
library(tidyverse)
QL143 <- select(Base_zona, Clave = "cvegeo", Municipio = "nom_mun",Primarios = "QLue.pri_14", Construcción = "QLue.con_14", Manufactura = "QLue.man_14", Comercio = "QLue.com_14", Servicios = "QLue.ser_14")

# Aplicar formato a las columnas numéricas

QL143 <- QL143 %>%
  mutate(across(starts_with("Primarios"):ends_with("Servicios"), ~ format(round(., 4), nsmall = 4)))

datatable(QL143,extensions = 'Buttons',
          options = list(
            pageLength = 10,
            lengthChange = FALSE,
            scrollX = TRUE,
            searching = FALSE,
             dom = 'Bfrtip',
            buttons = list(list(
              extend = 'excel',
              text = '.xlsx',
              className = 'btn btn-primary'
            ))
          ),
          rownames = FALSE)
```
##### PB
```{r}
library(tidyverse)
QL144 <- select(Base_zona, Clave = "cvegeo", Municipio = "nom_mun",Primarios = "QLpb.pri_14", Construcción = "QLpb.con_14", Manufactura = "QLpb.man_14", Comercio = "QLpb.com_14", Servicios = "QLpb.ser_14")

# Aplicar formato a las columnas numéricas

QL144 <- QL144 %>%
  mutate(across(starts_with("Primarios"):ends_with("Servicios"), ~ format(round(., 4), nsmall = 4)))

datatable(QL144,extensions = 'Buttons',
          options = list(
            pageLength = 10,
            lengthChange = FALSE,
            scrollX = TRUE,
            searching = FALSE,
             dom = 'Bfrtip',
            buttons = list(list(
              extend = 'excel',
              text = '.xlsx',
              className = 'btn btn-primary'
            ))
          ),
          rownames = FALSE)
```
##### PO
```{r}
library(tidyverse)
QL145 <- select(Base_zona, Clave = "cvegeo", Municipio = "nom_mun",Primarios = "QLpo.pri_14", Construcción = "QLpo.con_14", Manufactura = "QLpo.man_14", Comercio = "QLpo.com_14", Servicios = "QLpo.ser_14")

# Aplicar formato a las columnas numéricas

QL145 <- QL145 %>%
  mutate(across(starts_with("Primarios"):ends_with("Servicios"), ~ format(round(., 4), nsmall = 4)))

datatable(QL145,extensions = 'Buttons',
          options = list(
            pageLength = 10,
            lengthChange = FALSE,
            scrollX = TRUE,
            searching = FALSE,
             dom = 'Bfrtip',
            buttons = list(list(
              extend = 'excel',
              text = '.xlsx',
              className = 'btn btn-primary'
            ))
          ),
          rownames = FALSE)
```
##### RE
```{r}
library(tidyverse)
QL146 <- select(Base_zona, Clave = "cvegeo", Municipio = "nom_mun",Primarios = "QLre.pri_14", Construcción = "QLre.con_14", Manufactura = "QLre.man_14", Comercio = "QLre.com_14", Servicios = "QLre.ser_14")

# Aplicar formato a las columnas numéricas

QL146 <- QL146 %>%
  mutate(across(starts_with("Primarios"):ends_with("Servicios"), ~ format(round(., 4), nsmall = 4)))

datatable(QL146,extensions = 'Buttons',
          options = list(
            pageLength = 10,
            lengthChange = FALSE,
            scrollX = TRUE,
            searching = FALSE,
             dom = 'Bfrtip',
            buttons = list(list(
              extend = 'excel',
              text = '.xlsx',
              className = 'btn btn-primary'
            ))
          ),
          rownames = FALSE)
```
##### VA
```{r}
library(tidyverse)
QL147 <- select(Base_zona, Clave = "cvegeo", Municipio = "nom_mun",Primarios = "QLva.pri_14", Construcción = "QLva.con_14", Manufactura = "QLva.man_14", Comercio = "QLva.com_14", Servicios = "QLva.ser_14")

# Aplicar formato a las columnas numéricas

QL147 <- QL147 %>%
  mutate(across(starts_with("Primarios"):ends_with("Servicios"), ~ format(round(., 4), nsmall = 4)))

datatable(QL147,extensions = 'Buttons',
          options = list(
            pageLength = 10,
            lengthChange = FALSE,
            scrollX = TRUE,
            searching = FALSE,
             dom = 'Bfrtip',
            buttons = list(list(
              extend = 'excel',
              text = '.xlsx',
              className = 'btn btn-primary'
            ))
          ),
          rownames = FALSE)
```

#### 2019{.tabset}
##### UE
```{r}
library(tidyverse)
QL191 <- select(Base_zona, Clave = "cvegeo", Municipio = "nom_mun",Primarios = "QLue.pri_19", Construcción = "QLue.con_19", Manufactura = "QLue.man_19", Comercio = "QLue.com_19", Servicios = "QLue.ser_19")

# Aplicar formato a las columnas numéricas

QL191 <- QL191 %>%
  mutate(across(starts_with("Primarios"):ends_with("Servicios"), ~ format(round(., 4), nsmall = 4)))

datatable(QL191,extensions = 'Buttons',
          options = list(
            pageLength = 10,
            lengthChange = FALSE,
            scrollX = TRUE,
            searching = FALSE,
             dom = 'Bfrtip',
            buttons = list(list(
              extend = 'excel',
              text = '.xlsx',
              className = 'btn btn-primary'
            ))
          ),
          rownames = FALSE)
```
##### AF
```{r}
library(tidyverse)
QL192 <- select(Base_zona, Clave = "cvegeo", Municipio = "nom_mun",Primarios = "QLaf.pri_19", Construcción = "QLaf.con_19", Manufactura = "QLaf.man_19", Comercio = "QLaf.com_19", Servicios = "QLaf.ser_19")

# Aplicar formato a las columnas numéricas

QL192 <- QL192 %>%
  mutate(across(starts_with("Primarios"):ends_with("Servicios"), ~ format(round(., 4), nsmall = 4)))

datatable(QL192,extensions = 'Buttons',
          options = list(
            pageLength = 10,
            lengthChange = FALSE,
            scrollX = TRUE,
            searching = FALSE,
             dom = 'Bfrtip',
            buttons = list(list(
              extend = 'excel',
              text = '.xlsx',
              className = 'btn btn-primary'
            ))
          ),
          rownames = FALSE)
```
##### FB
```{r}
library(tidyverse)
QL193 <- select(Base_zona, Clave = "cvegeo", Municipio = "nom_mun",Primarios = "QLue.pri_19", Construcción = "QLue.con_19", Manufactura = "QLue.man_19", Comercio = "QLue.com_19", Servicios = "QLue.ser_19")

# Aplicar formato a las columnas numéricas

QL193 <- QL193 %>%
  mutate(across(starts_with("Primarios"):ends_with("Servicios"), ~ format(round(., 4), nsmall = 4)))

datatable(QL193,extensions = 'Buttons',
          options = list(
            pageLength = 10,
            lengthChange = FALSE,
            scrollX = TRUE,
            searching = FALSE,
             dom = 'Bfrtip',
            buttons = list(list(
              extend = 'excel',
              text = '.xlsx',
              className = 'btn btn-primary'
            ))
          ),
          rownames = FALSE)
```
##### PB
```{r}
library(tidyverse)
QL194 <- select(Base_zona, Clave = "cvegeo", Municipio = "nom_mun",Primarios = "QLpb.pri_19", Construcción = "QLpb.con_19", Manufactura = "QLpb.man_19", Comercio = "QLpb.com_19", Servicios = "QLpb.ser_19")

# Aplicar formato a las columnas numéricas

QL194 <- QL194 %>%
  mutate(across(starts_with("Primarios"):ends_with("Servicios"), ~ format(round(., 4), nsmall = 4)))

datatable(QL194,extensions = 'Buttons',
          options = list(
            pageLength = 10,
            lengthChange = FALSE,
            scrollX = TRUE,
            searching = FALSE,
             dom = 'Bfrtip',
            buttons = list(list(
              extend = 'excel',
              text = '.xlsx',
              className = 'btn btn-primary'
            ))
          ),
          rownames = FALSE)
```
##### PO
```{r}
library(tidyverse)
QL195 <- select(Base_zona, Clave = "cvegeo", Municipio = "nom_mun",Primarios = "QLpo.pri_19", Construcción = "QLpo.con_19", Manufactura = "QLpo.man_19", Comercio = "QLpo.com_19", Servicios = "QLpo.ser_19")

# Aplicar formato a las columnas numéricas

QL195 <- QL195 %>%
  mutate(across(starts_with("Primarios"):ends_with("Servicios"), ~ format(round(., 4), nsmall = 4)))

datatable(QL195,extensions = 'Buttons',
          options = list(
            pageLength = 10,
            lengthChange = FALSE,
            scrollX = TRUE,
            searching = FALSE,
             dom = 'Bfrtip',
            buttons = list(list(
              extend = 'excel',
              text = '.xlsx',
              className = 'btn btn-primary'
            ))
          ),
          rownames = FALSE)
```
##### RE
```{r}
library(tidyverse)
QL196 <- select(Base_zona, Clave = "cvegeo", Municipio = "nom_mun",Primarios = "QLre.pri_19", Construcción = "QLre.con_19", Manufactura = "QLre.man_19", Comercio = "QLre.com_19", Servicios = "QLre.ser_19")

# Aplicar formato a las columnas numéricas

QL196 <- QL196 %>%
  mutate(across(starts_with("Primarios"):ends_with("Servicios"), ~ format(round(., 4), nsmall = 4)))

datatable(QL196,extensions = 'Buttons',
          options = list(
            pageLength = 10,
            lengthChange = FALSE,
            scrollX = TRUE,
            searching = FALSE,
             dom = 'Bfrtip',
            buttons = list(list(
              extend = 'excel',
              text = '.xlsx',
              className = 'btn btn-primary'
            ))
          ),
          rownames = FALSE)
```
##### VA
```{r}
library(tidyverse)
QL197 <- select(Base_zona, Clave = "cvegeo", Municipio = "nom_mun",Primarios = "QLva.pri_19", Construcción = "QLva.con_19", Manufactura = "QLva.man_19", Comercio = "QLva.com_19", Servicios = "QLva.ser_19")

# Aplicar formato a las columnas numéricas

QL197 <- QL197 %>%
  mutate(across(starts_with("Primarios"):ends_with("Servicios"), ~ format(round(., 4), nsmall = 4)))

datatable(QL197,extensions = 'Buttons',
          options = list(
            pageLength = 10,
            lengthChange = FALSE,
            scrollX = TRUE,
            searching = FALSE,
             dom = 'Bfrtip',
            buttons = list(list(
              extend = 'excel',
              text = '.xlsx',
              className = 'btn btn-primary'
            ))
          ),
          rownames = FALSE)
```
### {-}


### Participación Relativa (PR) {.tabset}
#### 1999 {.tabset}
##### UE
```{r}
library(tidyverse)
PR991 <- select(Base_zona, Clave = "cvegeo", Municipio = "nom_mun",Primarios = "PRue.pri_99", Construcción = "PRue.con_99", Manufactura = "PRue.man_99", Comercio = "PRue.com_99", Servicios = "PRue.ser_99")
# Aplicar formato a las columnas numéricas

PR991 <- PR991 %>%
  mutate(across(starts_with("Primarios"):ends_with("Servicios"), ~ format(round(., 4), nsmall = 4)))

datatable(PR991,extensions = 'Buttons',
          options = list(
            pageLength = 10,
            lengthChange = FALSE,
            scrollX = TRUE,
            searching = FALSE,
             dom = 'Bfrtip',
            buttons = list(list(
              extend = 'excel',
              text = '.xlsx',
              className = 'btn btn-primary'
            ))
          ),
          rownames = FALSE)
```
##### AF
```{r}
library(tidyverse)
PR992 <- select(Base_zona, Clave = "cvegeo", Municipio = "nom_mun",Primarios = "PRaf.pri_99", Construcción = "PRaf.con_99", Manufactura = "PRaf.man_99", Comercio = "PRaf.com_99", Servicios = "PRaf.ser_99")

# Aplicar formato a las columnas numéricas

PR992 <- PR992 %>%
  mutate(across(starts_with("Primarios"):ends_with("Servicios"), ~ format(round(., 4), nsmall = 4)))

datatable(PR992,extensions = 'Buttons',
          options = list(
            pageLength = 10,
            lengthChange = FALSE,
            scrollX = TRUE,
            searching = FALSE,
             dom = 'Bfrtip',
            buttons = list(list(
              extend = 'excel',
              text = '.xlsx',
              className = 'btn btn-primary'
            ))
          ),
          rownames = FALSE)
```
##### FB
```{r}
library(tidyverse)
PR993 <- select(Base_zona, Clave = "cvegeo", Municipio = "nom_mun",Primarios = "PRue.pri_99", Construcción = "PRue.con_99", Manufactura = "PRue.man_99", Comercio = "PRue.com_99", Servicios = "PRue.ser_99")

# Aplicar formato a las columnas numéricas

PR993 <- PR993 %>%
  mutate(across(starts_with("Primarios"):ends_with("Servicios"), ~ format(round(., 4), nsmall = 4)))

datatable(PR993,extensions = 'Buttons',
          options = list(
            pageLength = 10,
            lengthChange = FALSE,
            scrollX = TRUE,
            searching = FALSE,
             dom = 'Bfrtip',
            buttons = list(list(
              extend = 'excel',
              text = '.xlsx',
              className = 'btn btn-primary'
            ))
          ),
          rownames = FALSE)
```
##### PB
```{r}
library(tidyverse)
PR994 <- select(Base_zona, Clave = "cvegeo", Municipio = "nom_mun",Primarios = "PRpb.pri_99", Construcción = "PRpb.con_99", Manufactura = "PRpb.man_99", Comercio = "PRpb.com_99", Servicios = "PRpb.ser_99")

# Aplicar formato a las columnas numéricas

PR994 <- PR994 %>%
  mutate(across(starts_with("Primarios"):ends_with("Servicios"), ~ format(round(., 4), nsmall = 4)))

datatable(PR994,extensions = 'Buttons',
          options = list(
            pageLength = 10,
            lengthChange = FALSE,
            scrollX = TRUE,
            searching = FALSE,
             dom = 'Bfrtip',
            buttons = list(list(
              extend = 'excel',
              text = '.xlsx',
              className = 'btn btn-primary'
            ))
          ),
          rownames = FALSE)
```
##### PO
```{r}
library(tidyverse)
PR995 <- select(Base_zona, Clave = "cvegeo", Municipio = "nom_mun",Primarios = "PRpo.pri_99", Construcción = "PRpo.con_99", Manufactura = "PRpo.man_99", Comercio = "PRpo.com_99", Servicios = "PRpo.ser_99")

# Aplicar formato a las columnas numéricas

PR995 <- PR995 %>%
  mutate(across(starts_with("Primarios"):ends_with("Servicios"), ~ format(round(., 4), nsmall = 4)))

datatable(PR995,extensions = 'Buttons',
          options = list(
            pageLength = 10,
            lengthChange = FALSE,
            scrollX = TRUE,
            searching = FALSE,
             dom = 'Bfrtip',
            buttons = list(list(
              extend = 'excel',
              text = '.xlsx',
              className = 'btn btn-primary'
            ))
          ),
          rownames = FALSE)
```
##### RE
```{r}
library(tidyverse)
PR996 <- select(Base_zona, Clave = "cvegeo", Municipio = "nom_mun",Primarios = "PRre.pri_99", Construcción = "PRre.con_99", Manufactura = "PRre.man_99", Comercio = "PRre.com_99", Servicios = "PRre.ser_99")

# Aplicar formato a las columnas numéricas

PR996 <- PR996 %>%
  mutate(across(starts_with("Primarios"):ends_with("Servicios"), ~ format(round(., 4), nsmall = 4)))

datatable(PR996,extensions = 'Buttons',
          options = list(
            pageLength = 10,
            lengthChange = FALSE,
            scrollX = TRUE,
            searching = FALSE,
             dom = 'Bfrtip',
            buttons = list(list(
              extend = 'excel',
              text = '.xlsx',
              className = 'btn btn-primary'
            ))
          ),
          rownames = FALSE)
```
##### VA
```{r}
library(tidyverse)
PR997 <- select(Base_zona, Clave = "cvegeo", Municipio = "nom_mun",Primarios = "PRva.pri_99", Construcción = "PRva.con_99", Manufactura = "PRva.man_99", Comercio = "PRva.com_99", Servicios = "PRva.ser_99")

# Aplicar formato a las columnas numéricas

PR997 <- PR997 %>%
  mutate(across(starts_with("Primarios"):ends_with("Servicios"), ~ format(round(., 4), nsmall = 4)))

datatable(PR997,extensions = 'Buttons',
          options = list(
            pageLength = 10,
            lengthChange = FALSE,
            scrollX = TRUE,
            searching = FALSE,
             dom = 'Bfrtip',
            buttons = list(list(
              extend = 'excel',
              text = '.xlsx',
              className = 'btn btn-primary'
            ))
          ),
          rownames = FALSE)
```

#### 2004{.tabset}

##### UE
```{r}
library(tidyverse)
PR041 <- select(Base_zona, Clave = "cvegeo", Municipio = "nom_mun",Primarios = "PRue.pri_04", Construcción = "PRue.con_04", Manufactura = "PRue.man_04", Comercio = "PRue.com_04", Servicios = "PRue.ser_04")

# Aplicar formato a las columnas numéricas

PR041 <- PR041 %>%
  mutate(across(starts_with("Primarios"):ends_with("Servicios"), ~ format(round(., 4), nsmall = 4)))

datatable(PR041,extensions = 'Buttons',
          options = list(
            pageLength = 10,
            lengthChange = FALSE,
            scrollX = TRUE,
            searching = FALSE,
             dom = 'Bfrtip',
            buttons = list(list(
              extend = 'excel',
              text = '.xlsx',
              className = 'btn btn-primary'
            ))
          ),
          rownames = FALSE)
```
##### AF
```{r}
library(tidyverse)
PR042 <- select(Base_zona, Clave = "cvegeo", Municipio = "nom_mun",Primarios = "PRaf.pri_04", Construcción = "PRaf.con_04", Manufactura = "PRaf.man_04", Comercio = "PRaf.com_04", Servicios = "PRaf.ser_04")

# Aplicar formato a las columnas numéricas

PR042 <- PR042 %>%
  mutate(across(starts_with("Primarios"):ends_with("Servicios"), ~ format(round(., 4), nsmall = 4)))

datatable(PR042,extensions = 'Buttons',
          options = list(
            pageLength = 10,
            lengthChange = FALSE,
            scrollX = TRUE,
            searching = FALSE,
             dom = 'Bfrtip',
            buttons = list(list(
              extend = 'excel',
              text = '.xlsx',
              className = 'btn btn-primary'
            ))
          ),
          rownames = FALSE)
```
##### FB
```{r}
library(tidyverse)
PR043 <- select(Base_zona, Clave = "cvegeo", Municipio = "nom_mun",Primarios = "PRue.pri_04", Construcción = "PRue.con_04", Manufactura = "PRue.man_04", Comercio = "PRue.com_04", Servicios = "PRue.ser_04")

# Aplicar formato a las columnas numéricas

PR043 <- PR043 %>%
  mutate(across(starts_with("Primarios"):ends_with("Servicios"), ~ format(round(., 4), nsmall = 4)))

datatable(PR043,extensions = 'Buttons',
          options = list(
            pageLength = 10,
            lengthChange = FALSE,
            scrollX = TRUE,
            searching = FALSE,
             dom = 'Bfrtip',
            buttons = list(list(
              extend = 'excel',
              text = '.xlsx',
              className = 'btn btn-primary'
            ))
          ),
          rownames = FALSE)
```
##### PB
```{r}
library(tidyverse)
PR044 <- select(Base_zona, Clave = "cvegeo", Municipio = "nom_mun",Primarios = "PRpb.pri_04", Construcción = "PRpb.con_04", Manufactura = "PRpb.man_04", Comercio = "PRpb.com_04", Servicios = "PRpb.ser_04")

# Aplicar formato a las columnas numéricas

PR044 <- PR044 %>%
  mutate(across(starts_with("Primarios"):ends_with("Servicios"), ~ format(round(., 4), nsmall = 4)))

datatable(PR044,extensions = 'Buttons',
          options = list(
            pageLength = 10,
            lengthChange = FALSE,
            scrollX = TRUE,
            searching = FALSE,
             dom = 'Bfrtip',
            buttons = list(list(
              extend = 'excel',
              text = '.xlsx',
              className = 'btn btn-primary'
            ))
          ),
          rownames = FALSE)
```
##### PO
```{r}
library(tidyverse)
PR045 <- select(Base_zona, Clave = "cvegeo", Municipio = "nom_mun",Primarios = "PRpo.pri_04", Construcción = "PRpo.con_04", Manufactura = "PRpo.man_04", Comercio = "PRpo.com_04", Servicios = "PRpo.ser_04")

# Aplicar formato a las columnas numéricas

PR045 <- PR045 %>%
  mutate(across(starts_with("Primarios"):ends_with("Servicios"), ~ format(round(., 4), nsmall = 4)))

datatable(PR045,extensions = 'Buttons',
          options = list(
            pageLength = 10,
            lengthChange = FALSE,
            scrollX = TRUE,
            searching = FALSE,
             dom = 'Bfrtip',
            buttons = list(list(
              extend = 'excel',
              text = '.xlsx',
              className = 'btn btn-primary'
            ))
          ),
          rownames = FALSE)
```
##### RE
```{r}
library(tidyverse)
PR046 <- select(Base_zona, Clave = "cvegeo", Municipio = "nom_mun",Primarios = "PRre.pri_04", Construcción = "PRre.con_04", Manufactura = "PRre.man_04", Comercio = "PRre.com_04", Servicios = "PRre.ser_04")

# Aplicar formato a las columnas numéricas

PR046 <- PR046 %>%
  mutate(across(starts_with("Primarios"):ends_with("Servicios"), ~ format(round(., 4), nsmall = 4)))

datatable(PR046,extensions = 'Buttons',
          options = list(
            pageLength = 10,
            lengthChange = FALSE,
            scrollX = TRUE,
            searching = FALSE,
             dom = 'Bfrtip',
            buttons = list(list(
              extend = 'excel',
              text = '.xlsx',
              className = 'btn btn-primary'
            ))
          ),
          rownames = FALSE)
```
##### VA
```{r}
library(tidyverse)
PR047 <- select(Base_zona, Clave = "cvegeo", Municipio = "nom_mun",Primarios = "PRva.pri_04", Construcción = "PRva.con_04", Manufactura = "PRva.man_04", Comercio = "PRva.com_04", Servicios = "PRva.ser_04")

# Aplicar formato a las columnas numéricas

PR047 <- PR047 %>%
  mutate(across(starts_with("Primarios"):ends_with("Servicios"), ~ format(round(., 4), nsmall = 4)))

datatable(PR047,extensions = 'Buttons',
          options = list(
            pageLength = 10,
            lengthChange = FALSE,
            scrollX = TRUE,
            searching = FALSE,
             dom = 'Bfrtip',
            buttons = list(list(
              extend = 'excel',
              text = '.xlsx',
              className = 'btn btn-primary'
            ))
          ),
          rownames = FALSE)
```

#### 2009{.tabset}

##### UE
```{r}
library(tidyverse)
PR091 <- select(Base_zona, Clave = "cvegeo", Municipio = "nom_mun",Primarios = "PRue.pri_09", Construcción = "PRue.con_09", Manufactura = "PRue.man_09", Comercio = "PRue.com_09", Servicios = "PRue.ser_09")

# Aplicar formato a las columnas numéricas

PR091 <- PR091 %>%
  mutate(across(starts_with("Primarios"):ends_with("Servicios"), ~ format(round(., 4), nsmall = 4)))

datatable(PR091,extensions = 'Buttons',
          options = list(
            pageLength = 10,
            lengthChange = FALSE,
            scrollX = TRUE,
            searching = FALSE,
             dom = 'Bfrtip',
            buttons = list(list(
              extend = 'excel',
              text = '.xlsx',
              className = 'btn btn-primary'
            ))
          ),
          rownames = FALSE)
```
##### AF
```{r}
library(tidyverse)
PR092 <- select(Base_zona, Clave = "cvegeo", Municipio = "nom_mun",Primarios = "PRaf.pri_09", Construcción = "PRaf.con_09", Manufactura = "PRaf.man_09", Comercio = "PRaf.com_09", Servicios = "PRaf.ser_09")

# Aplicar formato a las columnas numéricas

PR092 <- PR092 %>%
  mutate(across(starts_with("Primarios"):ends_with("Servicios"), ~ format(round(., 4), nsmall = 4)))

datatable(PR092,extensions = 'Buttons',
          options = list(
            pageLength = 10,
            lengthChange = FALSE,
            scrollX = TRUE,
            searching = FALSE,
             dom = 'Bfrtip',
            buttons = list(list(
              extend = 'excel',
              text = '.xlsx',
              className = 'btn btn-primary'
            ))
          ),
          rownames = FALSE)
```
##### FB
```{r}
library(tidyverse)
PR093 <- select(Base_zona, Clave = "cvegeo", Municipio = "nom_mun",Primarios = "PRue.pri_09", Construcción = "PRue.con_09", Manufactura = "PRue.man_09", Comercio = "PRue.com_09", Servicios = "PRue.ser_09")

# Aplicar formato a las columnas numéricas

PR093 <- PR093 %>%
  mutate(across(starts_with("Primarios"):ends_with("Servicios"), ~ format(round(., 4), nsmall = 4)))

datatable(PR093,extensions = 'Buttons',
          options = list(
            pageLength = 10,
            lengthChange = FALSE,
            scrollX = TRUE,
            searching = FALSE,
             dom = 'Bfrtip',
            buttons = list(list(
              extend = 'excel',
              text = '.xlsx',
              className = 'btn btn-primary'
            ))
          ),
          rownames = FALSE)
```
##### PB
```{r}
library(tidyverse)
PR094 <- select(Base_zona, Clave = "cvegeo", Municipio = "nom_mun",Primarios = "PRpb.pri_09", Construcción = "PRpb.con_09", Manufactura = "PRpb.man_09", Comercio = "PRpb.com_09", Servicios = "PRpb.ser_09")

# Aplicar formato a las columnas numéricas

PR094 <- PR094 %>%
  mutate(across(starts_with("Primarios"):ends_with("Servicios"), ~ format(round(., 4), nsmall = 4)))

datatable(PR094,extensions = 'Buttons',
          options = list(
            pageLength = 10,
            lengthChange = FALSE,
            scrollX = TRUE,
            searching = FALSE,
             dom = 'Bfrtip',
            buttons = list(list(
              extend = 'excel',
              text = '.xlsx',
              className = 'btn btn-primary'
            ))
          ),
          rownames = FALSE)
```
##### PO
```{r}
library(tidyverse)
PR095 <- select(Base_zona, Clave = "cvegeo", Municipio = "nom_mun",Primarios = "PRpo.pri_09", Construcción = "PRpo.con_09", Manufactura = "PRpo.man_09", Comercio = "PRpo.com_09", Servicios = "PRpo.ser_09")

# Aplicar formato a las columnas numéricas

PR095 <- PR095 %>%
  mutate(across(starts_with("Primarios"):ends_with("Servicios"), ~ format(round(., 4), nsmall = 4)))

datatable(PR095,extensions = 'Buttons',
          options = list(
            pageLength = 10,
            lengthChange = FALSE,
            scrollX = TRUE,
            searching = FALSE,
             dom = 'Bfrtip',
            buttons = list(list(
              extend = 'excel',
              text = '.xlsx',
              className = 'btn btn-primary'
            ))
          ),
          rownames = FALSE)
```
##### RE
```{r}
library(tidyverse)
PR096 <- select(Base_zona, Clave = "cvegeo", Municipio = "nom_mun",Primarios = "PRre.pri_09", Construcción = "PRre.con_09", Manufactura = "PRre.man_09", Comercio = "PRre.com_09", Servicios = "PRre.ser_09")

# Aplicar formato a las columnas numéricas

PR096 <- PR096 %>%
  mutate(across(starts_with("Primarios"):ends_with("Servicios"), ~ format(round(., 4), nsmall = 4)))

datatable(PR096,extensions = 'Buttons',
          options = list(
            pageLength = 10,
            lengthChange = FALSE,
            scrollX = TRUE,
            searching = FALSE,
             dom = 'Bfrtip',
            buttons = list(list(
              extend = 'excel',
              text = '.xlsx',
              className = 'btn btn-primary'
            ))
          ),
          rownames = FALSE)
```
##### VA
```{r}
library(tidyverse)
PR097 <- select(Base_zona, Clave = "cvegeo", Municipio = "nom_mun",Primarios = "PRva.pri_09", Construcción = "PRva.con_09", Manufactura = "PRva.man_09", Comercio = "PRva.com_09", Servicios = "PRva.ser_09")

# Aplicar formato a las columnas numéricas

PR097 <- PR097 %>%
  mutate(across(starts_with("Primarios"):ends_with("Servicios"), ~ format(round(., 4), nsmall = 4)))

datatable(PR097,extensions = 'Buttons',
          options = list(
            pageLength = 10,
            lengthChange = FALSE,
            scrollX = TRUE,
            searching = FALSE,
             dom = 'Bfrtip',
            buttons = list(list(
              extend = 'excel',
              text = '.xlsx',
              className = 'btn btn-primary'
            ))
          ),
          rownames = FALSE)
```
#### 2014{.tabset}

##### UE
```{r}
library(tidyverse)
PR141 <- select(Base_zona, Clave = "cvegeo", Municipio = "nom_mun",Primarios = "PRue.pri_14", Construcción = "PRue.con_14", Manufactura = "PRue.man_14", Comercio = "PRue.com_14", Servicios = "PRue.ser_14")

# Aplicar formato a las columnas numéricas

PR141 <- PR141 %>%
  mutate(across(starts_with("Primarios"):ends_with("Servicios"), ~ format(round(., 4), nsmall = 4)))

datatable(PR141,extensions = 'Buttons',
          options = list(
            pageLength = 10,
            lengthChange = FALSE,
            scrollX = TRUE,
            searching = FALSE,
             dom = 'Bfrtip',
            buttons = list(list(
              extend = 'excel',
              text = '.xlsx',
              className = 'btn btn-primary'
            ))
          ),
          rownames = FALSE)
```
##### AF
```{r}
library(tidyverse)
PR142 <- select(Base_zona, Clave = "cvegeo", Municipio = "nom_mun",Primarios = "PRaf.pri_14", Construcción = "PRaf.con_14", Manufactura = "PRaf.man_14", Comercio = "PRaf.com_14", Servicios = "PRaf.ser_14")

# Aplicar formato a las columnas numéricas

PR142 <- PR142 %>%
  mutate(across(starts_with("Primarios"):ends_with("Servicios"), ~ format(round(., 4), nsmall = 4)))

datatable(PR142,extensions = 'Buttons',
          options = list(
            pageLength = 10,
            lengthChange = FALSE,
            scrollX = TRUE,
            searching = FALSE,
             dom = 'Bfrtip',
            buttons = list(list(
              extend = 'excel',
              text = '.xlsx',
              className = 'btn btn-primary'
            ))
          ),
          rownames = FALSE)
```
##### FB
```{r}
library(tidyverse)
PR143 <- select(Base_zona, Clave = "cvegeo", Municipio = "nom_mun",Primarios = "PRue.pri_14", Construcción = "PRue.con_14", Manufactura = "PRue.man_14", Comercio = "PRue.com_14", Servicios = "PRue.ser_14")

# Aplicar formato a las columnas numéricas

PR143 <- PR143 %>%
  mutate(across(starts_with("Primarios"):ends_with("Servicios"), ~ format(round(., 4), nsmall = 4)))

datatable(PR143,extensions = 'Buttons',
          options = list(
            pageLength = 10,
            lengthChange = FALSE,
            scrollX = TRUE,
            searching = FALSE,
             dom = 'Bfrtip',
            buttons = list(list(
              extend = 'excel',
              text = '.xlsx',
              className = 'btn btn-primary'
            ))
          ),
          rownames = FALSE)
```
##### PB
```{r}
library(tidyverse)
PR144 <- select(Base_zona, Clave = "cvegeo", Municipio = "nom_mun",Primarios = "PRpb.pri_14", Construcción = "PRpb.con_14", Manufactura = "PRpb.man_14", Comercio = "PRpb.com_14", Servicios = "PRpb.ser_14")

# Aplicar formato a las columnas numéricas

PR144 <- PR144 %>%
  mutate(across(starts_with("Primarios"):ends_with("Servicios"), ~ format(round(., 4), nsmall = 4)))

datatable(PR144,extensions = 'Buttons',
          options = list(
            pageLength = 10,
            lengthChange = FALSE,
            scrollX = TRUE,
            searching = FALSE,
             dom = 'Bfrtip',
            buttons = list(list(
              extend = 'excel',
              text = '.xlsx',
              className = 'btn btn-primary'
            ))
          ),
          rownames = FALSE)
```
##### PO
```{r}
library(tidyverse)
PR145 <- select(Base_zona, Clave = "cvegeo", Municipio = "nom_mun",Primarios = "PRpo.pri_14", Construcción = "PRpo.con_14", Manufactura = "PRpo.man_14", Comercio = "PRpo.com_14", Servicios = "PRpo.ser_14")

# Aplicar formato a las columnas numéricas

PR145 <- PR145 %>%
  mutate(across(starts_with("Primarios"):ends_with("Servicios"), ~ format(round(., 4), nsmall = 4)))

datatable(PR145,extensions = 'Buttons',
          options = list(
            pageLength = 10,
            lengthChange = FALSE,
            scrollX = TRUE,
            searching = FALSE,
             dom = 'Bfrtip',
            buttons = list(list(
              extend = 'excel',
              text = '.xlsx',
              className = 'btn btn-primary'
            ))
          ),
          rownames = FALSE)
```
##### RE
```{r}
library(tidyverse)
PR146 <- select(Base_zona, Clave = "cvegeo", Municipio = "nom_mun",Primarios = "PRre.pri_14", Construcción = "PRre.con_14", Manufactura = "PRre.man_14", Comercio = "PRre.com_14", Servicios = "PRre.ser_14")

# Aplicar formato a las columnas numéricas

PR146 <- PR146 %>%
  mutate(across(starts_with("Primarios"):ends_with("Servicios"), ~ format(round(., 4), nsmall = 4)))

datatable(PR146,extensions = 'Buttons',
          options = list(
            pageLength = 10,
            lengthChange = FALSE,
            scrollX = TRUE,
            searching = FALSE,
             dom = 'Bfrtip',
            buttons = list(list(
              extend = 'excel',
              text = '.xlsx',
              className = 'btn btn-primary'
            ))
          ),
          rownames = FALSE)
```
##### VA
```{r}
library(tidyverse)
PR147 <- select(Base_zona, Clave = "cvegeo", Municipio = "nom_mun",Primarios = "PRva.pri_14", Construcción = "PRva.con_14", Manufactura = "PRva.man_14", Comercio = "PRva.com_14", Servicios = "PRva.ser_14")

# Aplicar formato a las columnas numéricas

PR147 <- PR147 %>%
  mutate(across(starts_with("Primarios"):ends_with("Servicios"), ~ format(round(., 4), nsmall = 4)))

datatable(PR147,extensions = 'Buttons',
          options = list(
            pageLength = 10,
            lengthChange = FALSE,
            scrollX = TRUE,
            searching = FALSE,
             dom = 'Bfrtip',
            buttons = list(list(
              extend = 'excel',
              text = '.xlsx',
              className = 'btn btn-primary'
            ))
          ),
          rownames = FALSE)
```

#### 2019{.tabset}

##### UE
```{r}
library(tidyverse)
PR191 <- select(Base_zona, Clave = "cvegeo", Municipio = "nom_mun",Primarios = "PRue.pri_19", Construcción = "PRue.con_19", Manufactura = "PRue.man_19", Comercio = "PRue.com_19", Servicios = "PRue.ser_19")

# Aplicar formato a las columnas numéricas

PR191 <- PR191 %>%
  mutate(across(starts_with("Primarios"):ends_with("Servicios"), ~ format(round(., 4), nsmall = 4)))

datatable(PR191,extensions = 'Buttons',
          options = list(
            pageLength = 10,
            lengthChange = FALSE,
            scrollX = TRUE,
            searching = FALSE,
             dom = 'Bfrtip',
            buttons = list(list(
              extend = 'excel',
              text = '.xlsx',
              className = 'btn btn-primary'
            ))
          ),
          rownames = FALSE)
```
##### AF
```{r}
library(tidyverse)
PR192 <- select(Base_zona, Clave = "cvegeo", Municipio = "nom_mun",Primarios = "PRaf.pri_19", Construcción = "PRaf.con_19", Manufactura = "PRaf.man_19", Comercio = "PRaf.com_19", Servicios = "PRaf.ser_19")

# Aplicar formato a las columnas numéricas

PR192 <- PR192 %>%
  mutate(across(starts_with("Primarios"):ends_with("Servicios"), ~ format(round(., 4), nsmall = 4)))

datatable(PR192,extensions = 'Buttons',
          options = list(
            pageLength = 10,
            lengthChange = FALSE,
            scrollX = TRUE,
            searching = FALSE,
             dom = 'Bfrtip',
            buttons = list(list(
              extend = 'excel',
              text = '.xlsx',
              className = 'btn btn-primary'
            ))
          ),
          rownames = FALSE)
```
##### FB
```{r}
library(tidyverse)
PR193 <- select(Base_zona, Clave = "cvegeo", Municipio = "nom_mun",Primarios = "PRue.pri_19", Construcción = "PRue.con_19", Manufactura = "PRue.man_19", Comercio = "PRue.com_19", Servicios = "PRue.ser_19")

# Aplicar formato a las columnas numéricas

PR193 <- PR193 %>%
  mutate(across(starts_with("Primarios"):ends_with("Servicios"), ~ format(round(., 4), nsmall = 4)))

datatable(PR193,extensions = 'Buttons',
          options = list(
            pageLength = 10,
            lengthChange = FALSE,
            scrollX = TRUE,
            searching = FALSE,
             dom = 'Bfrtip',
            buttons = list(list(
              extend = 'excel',
              text = '.xlsx',
              className = 'btn btn-primary'
            ))
          ),
          rownames = FALSE)
```
##### PB
```{r}
library(tidyverse)
PR194 <- select(Base_zona, Clave = "cvegeo", Municipio = "nom_mun",Primarios = "PRpb.pri_19", Construcción = "PRpb.con_19", Manufactura = "PRpb.man_19", Comercio = "PRpb.com_19", Servicios = "PRpb.ser_19")

# Aplicar formato a las columnas numéricas

PR194 <- PR194 %>%
  mutate(across(starts_with("Primarios"):ends_with("Servicios"), ~ format(round(., 4), nsmall = 4)))

datatable(PR194,extensions = 'Buttons',
          options = list(
            pageLength = 10,
            lengthChange = FALSE,
            scrollX = TRUE,
            searching = FALSE,
             dom = 'Bfrtip',
            buttons = list(list(
              extend = 'excel',
              text = '.xlsx',
              className = 'btn btn-primary'
            ))
          ),
          rownames = FALSE)
```
##### PO
```{r}
library(tidyverse)
PR195 <- select(Base_zona, Clave = "cvegeo", Municipio = "nom_mun",Primarios = "PRpo.pri_19", Construcción = "PRpo.con_19", Manufactura = "PRpo.man_19", Comercio = "PRpo.com_19", Servicios = "PRpo.ser_19")

# Aplicar formato a las columnas numéricas

PR195 <- PR195 %>%
  mutate(across(starts_with("Primarios"):ends_with("Servicios"), ~ format(round(., 4), nsmall = 4)))

datatable(PR195,extensions = 'Buttons',
          options = list(
            pageLength = 10,
            lengthChange = FALSE,
            scrollX = TRUE,
            searching = FALSE,
             dom = 'Bfrtip',
            buttons = list(list(
              extend = 'excel',
              text = '.xlsx',
              className = 'btn btn-primary'
            ))
          ),
          rownames = FALSE)
```
##### RE
```{r}
library(tidyverse)
PR196 <- select(Base_zona, Clave = "cvegeo", Municipio = "nom_mun",Primarios = "PRre.pri_19", Construcción = "PRre.con_19", Manufactura = "PRre.man_19", Comercio = "PRre.com_19", Servicios = "PRre.ser_19")

# Aplicar formato a las columnas numéricas

PR196 <- PR196 %>%
  mutate(across(starts_with("Primarios"):ends_with("Servicios"), ~ format(round(., 4), nsmall = 4)))

datatable(PR196,extensions = 'Buttons',
          options = list(
            pageLength = 10,
            lengthChange = FALSE,
            scrollX = TRUE,
            searching = FALSE,
             dom = 'Bfrtip',
            buttons = list(list(
              extend = 'excel',
              text = '.xlsx',
              className = 'btn btn-primary'
            ))
          ),
          rownames = FALSE)
```
##### VA
```{r}
library(tidyverse)
PR197 <- select(Base_zona, Clave = "cvegeo", Municipio = "nom_mun",Primarios = "PRva.pri_19", Construcción = "PRva.con_19", Manufactura = "PRva.man_19", Comercio = "PRva.com_19", Servicios = "PRva.ser_19")

# Aplicar formato a las columnas numéricas

PR197 <- PR197 %>%
  mutate(across(starts_with("Primarios"):ends_with("Servicios"), ~ format(round(., 4), nsmall = 4)))

datatable(PR197,extensions = 'Buttons',
          options = list(
            pageLength = 10,
            lengthChange = FALSE,
            scrollX = TRUE,
            searching = FALSE,
             dom = 'Bfrtip',
            buttons = list(list(
              extend = 'excel',
              text = '.xlsx',
              className = 'btn btn-primary'
            ))
          ),
          rownames = FALSE)
```
### {-}

### Hirschman-Herfindahl (HH) {.tabset}
#### 1999 {.tabset}
##### UE
```{r}
library(tidyverse)
HH991 <- select(Base_zona, Clave = "cvegeo", Municipio = "nom_mun",Primarios = "HHue.pri_99", Construcción = "HHue.con_99", Manufactura = "HHue.man_99", Comercio = "HHue.com_99", Servicios = "HHue.ser_99")

# Aplicar formato a las columnas numéricas

HH991 <- HH991 %>%
  mutate(across(starts_with("Primarios"):ends_with("Servicios"), ~ format(round(., 4), nsmall = 4)))

datatable(HH991,extensions = 'Buttons',
          options = list(
            pageLength = 10,
            lengthChange = FALSE,
            scrollX = TRUE,
            searching = FALSE,
             dom = 'Bfrtip',
            buttons = list(list(
              extend = 'excel',
              text = '.xlsx',
              className = 'btn btn-primary'
            ))
          ),
          rownames = FALSE)
```
##### AF
```{r}
library(tidyverse)
HH992 <- select(Base_zona, Clave = "cvegeo", Municipio = "nom_mun",Primarios = "HHaf.pri_99", Construcción = "HHaf.con_99", Manufactura = "HHaf.man_99", Comercio = "HHaf.com_99", Servicios = "HHaf.ser_99")

# Aplicar formato a las columnas numéricas

HH992 <- HH992 %>%
  mutate(across(starts_with("Primarios"):ends_with("Servicios"), ~ format(round(., 4), nsmall = 4)))

datatable(HH992,extensions = 'Buttons',
          options = list(
            pageLength = 10,
            lengthChange = FALSE,
            scrollX = TRUE,
            searching = FALSE,
             dom = 'Bfrtip',
            buttons = list(list(
              extend = 'excel',
              text = '.xlsx',
              className = 'btn btn-primary'
            ))
          ),
          rownames = FALSE)
```
##### FB
```{r}
library(tidyverse)
HH993 <- select(Base_zona, Clave = "cvegeo", Municipio = "nom_mun",Primarios = "HHue.pri_99", Construcción = "HHue.con_99", Manufactura = "HHue.man_99", Comercio = "HHue.com_99", Servicios = "HHue.ser_99")

# Aplicar formato a las columnas numéricas

HH993 <- HH993 %>%
  mutate(across(starts_with("Primarios"):ends_with("Servicios"), ~ format(round(., 4), nsmall = 4)))


datatable(HH993,extensions = 'Buttons',
          options = list(
            pageLength = 10,
            lengthChange = FALSE,
            scrollX = TRUE,
            searching = FALSE,
             dom = 'Bfrtip',
            buttons = list(list(
              extend = 'excel',
              text = '.xlsx',
              className = 'btn btn-primary'
            ))
          ),
          rownames = FALSE)
```
##### PB
```{r}
library(tidyverse)
HH994 <- select(Base_zona, Clave = "cvegeo", Municipio = "nom_mun",Primarios = "HHpb.pri_99", Construcción = "HHpb.con_99", Manufactura = "HHpb.man_99", Comercio = "HHpb.com_99", Servicios = "HHpb.ser_99")

# Aplicar formato a las columnas numéricas

HH994 <- HH994 %>%
  mutate(across(starts_with("Primarios"):ends_with("Servicios"), ~ format(round(., 4), nsmall = 4)))


datatable(HH994,extensions = 'Buttons',
          options = list(
            pageLength = 10,
            lengthChange = FALSE,
            scrollX = TRUE,
            searching = FALSE,
             dom = 'Bfrtip',
            buttons = list(list(
              extend = 'excel',
              text = '.xlsx',
              className = 'btn btn-primary'
            ))
          ),
          rownames = FALSE)
```
##### PO
```{r}
library(tidyverse)
HH995 <- select(Base_zona, Clave = "cvegeo", Municipio = "nom_mun",Primarios = "HHpo.pri_99", Construcción = "HHpo.con_99", Manufactura = "HHpo.man_99", Comercio = "HHpo.com_99", Servicios = "HHpo.ser_99")

# Aplicar formato a las columnas numéricas

HH995 <- HH995 %>%
  mutate(across(starts_with("Primarios"):ends_with("Servicios"), ~ format(round(., 4), nsmall = 4)))


datatable(HH995,extensions = 'Buttons',
          options = list(
            pageLength = 10,
            lengthChange = FALSE,
            scrollX = TRUE,
            searching = FALSE,
             dom = 'Bfrtip',
            buttons = list(list(
              extend = 'excel',
              text = '.xlsx',
              className = 'btn btn-primary'
            ))
          ),
          rownames = FALSE)
```
##### RE
```{r}
library(tidyverse)
HH996 <- select(Base_zona, Clave = "cvegeo", Municipio = "nom_mun",Primarios = "HHre.pri_99", Construcción = "HHre.con_99", Manufactura = "HHre.man_99", Comercio = "HHre.com_99", Servicios = "HHre.ser_99")

# Aplicar formato a las columnas numéricas

HH996 <- HH996 %>%
  mutate(across(starts_with("Primarios"):ends_with("Servicios"), ~ format(round(., 4), nsmall = 4)))

datatable(HH996,extensions = 'Buttons',
          options = list(
            pageLength = 10,
            lengthChange = FALSE,
            scrollX = TRUE,
            searching = FALSE,
             dom = 'Bfrtip',
            buttons = list(list(
              extend = 'excel',
              text = '.xlsx',
              className = 'btn btn-primary'
            ))
          ),
          rownames = FALSE)
```
##### VA
```{r}
library(tidyverse)
HH997 <- select(Base_zona, Clave = "cvegeo", Municipio = "nom_mun",Primarios = "HHva.pri_99", Construcción = "HHva.con_99", Manufactura = "HHva.man_99", Comercio = "HHva.com_99", Servicios = "HHva.ser_99")

# Aplicar formato a las columnas numéricas

HH997 <- HH997 %>%
  mutate(across(starts_with("Primarios"):ends_with("Servicios"), ~ format(round(., 4), nsmall = 4)))

datatable(HH997,extensions = 'Buttons',
          options = list(
            pageLength = 10,
            lengthChange = FALSE,
            scrollX = TRUE,
            searching = FALSE,
             dom = 'Bfrtip',
            buttons = list(list(
              extend = 'excel',
              text = '.xlsx',
              className = 'btn btn-primary'
            ))
          ),
          rownames = FALSE)
```

#### 2004{.tabset}

##### UE
```{r}
library(tidyverse)
HH041 <- select(Base_zona, Clave = "cvegeo", Municipio = "nom_mun",Primarios = "HHue.pri_04", Construcción = "HHue.con_04", Manufactura = "HHue.man_04", Comercio = "HHue.com_04", Servicios = "HHue.ser_04")

# Aplicar formato a las columnas numéricas

HH041 <- HH041 %>%
  mutate(across(starts_with("Primarios"):ends_with("Servicios"), ~ format(round(., 4), nsmall = 4)))

datatable(HH041,extensions = 'Buttons',
          options = list(
            pageLength = 10,
            lengthChange = FALSE,
            scrollX = TRUE,
            searching = FALSE,
             dom = 'Bfrtip',
            buttons = list(list(
              extend = 'excel',
              text = '.xlsx',
              className = 'btn btn-primary'
            ))
          ),
          rownames = FALSE)
```
##### AF
```{r}
library(tidyverse)
HH042 <- select(Base_zona, Clave = "cvegeo", Municipio = "nom_mun",Primarios = "HHaf.pri_04", Construcción = "HHaf.con_04", Manufactura = "HHaf.man_04", Comercio = "HHaf.com_04", Servicios = "HHaf.ser_04")

# Aplicar formato a las columnas numéricas

HH042 <- HH042 %>%
  mutate(across(starts_with("Primarios"):ends_with("Servicios"), ~ format(round(., 4), nsmall = 4)))

datatable(HH042,extensions = 'Buttons',
          options = list(
            pageLength = 10,
            lengthChange = FALSE,
            scrollX = TRUE,
            searching = FALSE,
             dom = 'Bfrtip',
            buttons = list(list(
              extend = 'excel',
              text = '.xlsx',
              className = 'btn btn-primary'
            ))
          ),
          rownames = FALSE)
```
##### FB
```{r}
library(tidyverse)
HH043 <- select(Base_zona, Clave = "cvegeo", Municipio = "nom_mun",Primarios = "HHue.pri_04", Construcción = "HHue.con_04", Manufactura = "HHue.man_04", Comercio = "HHue.com_04", Servicios = "HHue.ser_04")

# Aplicar formato a las columnas numéricas

HH043 <- HH043 %>%
  mutate(across(starts_with("Primarios"):ends_with("Servicios"), ~ format(round(., 4), nsmall = 4)))

datatable(HH043,extensions = 'Buttons',
          options = list(
            pageLength = 10,
            lengthChange = FALSE,
            scrollX = TRUE,
            searching = FALSE,
             dom = 'Bfrtip',
            buttons = list(list(
              extend = 'excel',
              text = '.xlsx',
              className = 'btn btn-primary'
            ))
          ),
          rownames = FALSE)
```
##### PB
```{r}
library(tidyverse)
HH044 <- select(Base_zona, Clave = "cvegeo", Municipio = "nom_mun",Primarios = "HHpb.pri_04", Construcción = "HHpb.con_04", Manufactura = "HHpb.man_04", Comercio = "HHpb.com_04", Servicios = "HHpb.ser_04")

# Aplicar formato a las columnas numéricas

HH044 <- HH044 %>%
  mutate(across(starts_with("Primarios"):ends_with("Servicios"), ~ format(round(., 4), nsmall = 4)))

datatable(HH044,extensions = 'Buttons',
          options = list(
            pageLength = 10,
            lengthChange = FALSE,
            scrollX = TRUE,
            searching = FALSE,
             dom = 'Bfrtip',
            buttons = list(list(
              extend = 'excel',
              text = '.xlsx',
              className = 'btn btn-primary'
            ))
          ),
          rownames = FALSE)
```
##### PO
```{r}
library(tidyverse)
HH045 <- select(Base_zona, Clave = "cvegeo", Municipio = "nom_mun",Primarios = "HHpo.pri_04", Construcción = "HHpo.con_04", Manufactura = "HHpo.man_04", Comercio = "HHpo.com_04", Servicios = "HHpo.ser_04")

# Aplicar formato a las columnas numéricas

HH045 <- HH045 %>%
  mutate(across(starts_with("Primarios"):ends_with("Servicios"), ~ format(round(., 4), nsmall = 4)))

datatable(HH045,extensions = 'Buttons',
          options = list(
            pageLength = 10,
            lengthChange = FALSE,
            scrollX = TRUE,
            searching = FALSE,
             dom = 'Bfrtip',
            buttons = list(list(
              extend = 'excel',
              text = '.xlsx',
              className = 'btn btn-primary'
            ))
          ),
          rownames = FALSE)
```
##### RE
```{r}
library(tidyverse)
HH046 <- select(Base_zona, Clave = "cvegeo", Municipio = "nom_mun",Primarios = "HHre.pri_04", Construcción = "HHre.con_04", Manufactura = "HHre.man_04", Comercio = "HHre.com_04", Servicios = "HHre.ser_04")

# Aplicar formato a las columnas numéricas

HH046 <- HH046 %>%
  mutate(across(starts_with("Primarios"):ends_with("Servicios"), ~ format(round(., 4), nsmall = 4)))

datatable(HH046,extensions = 'Buttons',
          options = list(
            pageLength = 10,
            lengthChange = FALSE,
            scrollX = TRUE,
            searching = FALSE,
             dom = 'Bfrtip',
            buttons = list(list(
              extend = 'excel',
              text = '.xlsx',
              className = 'btn btn-primary'
            ))
          ),
          rownames = FALSE)
```
##### VA
```{r}
library(tidyverse)
HH047 <- select(Base_zona, Clave = "cvegeo", Municipio = "nom_mun",Primarios = "HHva.pri_04", Construcción = "HHva.con_04", Manufactura = "HHva.man_04", Comercio = "HHva.com_04", Servicios = "HHva.ser_04")

# Aplicar formato a las columnas numéricas

HH047 <- HH047 %>%
  mutate(across(starts_with("Primarios"):ends_with("Servicios"), ~ format(round(., 4), nsmall = 4)))

datatable(HH047,extensions = 'Buttons',
          options = list(
            pageLength = 10,
            lengthChange = FALSE,
            scrollX = TRUE,
            searching = FALSE,
             dom = 'Bfrtip',
            buttons = list(list(
              extend = 'excel',
              text = '.xlsx',
              className = 'btn btn-primary'
            ))
          ),
          rownames = FALSE)
```

#### 2009{.tabset}

##### UE
```{r}
library(tidyverse)
HH091 <- select(Base_zona, Clave = "cvegeo", Municipio = "nom_mun",Primarios = "HHue.pri_09", Construcción = "HHue.con_09", Manufactura = "HHue.man_09", Comercio = "HHue.com_09", Servicios = "HHue.ser_09")

# Aplicar formato a las columnas numéricas

HH091 <- HH091 %>%
  mutate(across(starts_with("Primarios"):ends_with("Servicios"), ~ format(round(., 4), nsmall = 4)))

datatable(HH091,extensions = 'Buttons',
          options = list(
            pageLength = 10,
            lengthChange = FALSE,
            scrollX = TRUE,
            searching = FALSE,
             dom = 'Bfrtip',
            buttons = list(list(
              extend = 'excel',
              text = '.xlsx',
              className = 'btn btn-primary'
            ))
          ),
          rownames = FALSE)
```
##### AF
```{r}
library(tidyverse)
HH092 <- select(Base_zona, Clave = "cvegeo", Municipio = "nom_mun",Primarios = "HHaf.pri_09", Construcción = "HHaf.con_09", Manufactura = "HHaf.man_09", Comercio = "HHaf.com_09", Servicios = "HHaf.ser_09")

# Aplicar formato a las columnas numéricas

HH092 <- HH092 %>%
  mutate(across(starts_with("Primarios"):ends_with("Servicios"), ~ format(round(., 4), nsmall = 4)))

datatable(HH092,extensions = 'Buttons',
          options = list(
            pageLength = 10,
            lengthChange = FALSE,
            scrollX = TRUE,
            searching = FALSE,
             dom = 'Bfrtip',
            buttons = list(list(
              extend = 'excel',
              text = '.xlsx',
              className = 'btn btn-primary'
            ))
          ),
          rownames = FALSE)
```
##### FB
```{r}
library(tidyverse)
HH093 <- select(Base_zona, Clave = "cvegeo", Municipio = "nom_mun",Primarios = "HHue.pri_09", Construcción = "HHue.con_09", Manufactura = "HHue.man_09", Comercio = "HHue.com_09", Servicios = "HHue.ser_09")

# Aplicar formato a las columnas numéricas

HH093 <- HH093 %>%
  mutate(across(starts_with("Primarios"):ends_with("Servicios"), ~ format(round(., 4), nsmall = 4)))

datatable(HH093,extensions = 'Buttons',
          options = list(
            pageLength = 10,
            lengthChange = FALSE,
            scrollX = TRUE,
            searching = FALSE,
             dom = 'Bfrtip',
            buttons = list(list(
              extend = 'excel',
              text = '.xlsx',
              className = 'btn btn-primary'
            ))
          ),
          rownames = FALSE)
```
##### PB
```{r}
library(tidyverse)
HH094 <- select(Base_zona, Clave = "cvegeo", Municipio = "nom_mun",Primarios = "HHpb.pri_09", Construcción = "HHpb.con_09", Manufactura = "HHpb.man_09", Comercio = "HHpb.com_09", Servicios = "HHpb.ser_09")

# Aplicar formato a las columnas numéricas

HH094 <- HH094 %>%
  mutate(across(starts_with("Primarios"):ends_with("Servicios"), ~ format(round(., 4), nsmall = 4)))

datatable(HH094,extensions = 'Buttons',
          options = list(
            pageLength = 10,
            lengthChange = FALSE,
            scrollX = TRUE,
            searching = FALSE,
             dom = 'Bfrtip',
            buttons = list(list(
              extend = 'excel',
              text = '.xlsx',
              className = 'btn btn-primary'
            ))
          ),
          rownames = FALSE)
```
##### PO
```{r}
library(tidyverse)
HH095 <- select(Base_zona, Clave = "cvegeo", Municipio = "nom_mun",Primarios = "HHpo.pri_09", Construcción = "HHpo.con_09", Manufactura = "HHpo.man_09", Comercio = "HHpo.com_09", Servicios = "HHpo.ser_09")

# Aplicar formato a las columnas numéricas

HH095 <- HH095 %>%
  mutate(across(starts_with("Primarios"):ends_with("Servicios"), ~ format(round(., 4), nsmall = 4)))

datatable(HH095,extensions = 'Buttons',
          options = list(
            pageLength = 10,
            lengthChange = FALSE,
            scrollX = TRUE,
            searching = FALSE,
             dom = 'Bfrtip',
            buttons = list(list(
              extend = 'excel',
              text = '.xlsx',
              className = 'btn btn-primary'
            ))
          ),
          rownames = FALSE)
```
##### RE
```{r}
library(tidyverse)
HH096 <- select(Base_zona, Clave = "cvegeo", Municipio = "nom_mun",Primarios = "HHre.pri_09", Construcción = "HHre.con_09", Manufactura = "HHre.man_09", Comercio = "HHre.com_09", Servicios = "HHre.ser_09")

# Aplicar formato a las columnas numéricas

HH096 <- HH096 %>%
  mutate(across(starts_with("Primarios"):ends_with("Servicios"), ~ format(round(., 4), nsmall = 4)))

datatable(HH096,extensions = 'Buttons',
          options = list(
            pageLength = 10,
            lengthChange = FALSE,
            scrollX = TRUE,
            searching = FALSE,
             dom = 'Bfrtip',
            buttons = list(list(
              extend = 'excel',
              text = '.xlsx',
              className = 'btn btn-primary'
            ))
          ),
          rownames = FALSE)
```
##### VA
```{r}
library(tidyverse)
HH097 <- select(Base_zona, Clave = "cvegeo", Municipio = "nom_mun",Primarios = "HHva.pri_09", Construcción = "HHva.con_09", Manufactura = "HHva.man_09", Comercio = "HHva.com_09", Servicios = "HHva.ser_09")

# Aplicar formato a las columnas numéricas

HH097 <- HH097 %>%
  mutate(across(starts_with("Primarios"):ends_with("Servicios"), ~ format(round(., 4), nsmall = 4)))

datatable(HH097,extensions = 'Buttons',
          options = list(
            pageLength = 10,
            lengthChange = FALSE,
            scrollX = TRUE,
            searching = FALSE,
             dom = 'Bfrtip',
            buttons = list(list(
              extend = 'excel',
              text = '.xlsx',
              className = 'btn btn-primary'
            ))
          ),
          rownames = FALSE)
```
#### 2014{.tabset}

##### UE
```{r}
library(tidyverse)
HH141 <- select(Base_zona, Clave = "cvegeo", Municipio = "nom_mun",Primarios = "HHue.pri_14", Construcción = "HHue.con_14", Manufactura = "HHue.man_14", Comercio = "HHue.com_14", Servicios = "HHue.ser_14")

# Aplicar formato a las columnas numéricas

HH141 <- HH141 %>%
  mutate(across(starts_with("Primarios"):ends_with("Servicios"), ~ format(round(., 4), nsmall = 4)))

datatable(HH141,extensions = 'Buttons',
          options = list(
            pageLength = 10,
            lengthChange = FALSE,
            scrollX = TRUE,
            searching = FALSE,
             dom = 'Bfrtip',
            buttons = list(list(
              extend = 'excel',
              text = '.xlsx',
              className = 'btn btn-primary'
            ))
          ),
          rownames = FALSE)
```
##### AF
```{r}
library(tidyverse)
HH142 <- select(Base_zona, Clave = "cvegeo", Municipio = "nom_mun",Primarios = "HHaf.pri_14", Construcción = "HHaf.con_14", Manufactura = "HHaf.man_14", Comercio = "HHaf.com_14", Servicios = "HHaf.ser_14")

# Aplicar formato a las columnas numéricas

HH142 <- HH142 %>%
  mutate(across(starts_with("Primarios"):ends_with("Servicios"), ~ format(round(., 4), nsmall = 4)))

datatable(HH142,extensions = 'Buttons',
          options = list(
            pageLength = 10,
            lengthChange = FALSE,
            scrollX = TRUE,
            searching = FALSE,
             dom = 'Bfrtip',
            buttons = list(list(
              extend = 'excel',
              text = '.xlsx',
              className = 'btn btn-primary'
            ))
          ),
          rownames = FALSE)
```
##### FB
```{r}
library(tidyverse)
HH143 <- select(Base_zona, Clave = "cvegeo", Municipio = "nom_mun",Primarios = "HHue.pri_14", Construcción = "HHue.con_14", Manufactura = "HHue.man_14", Comercio = "HHue.com_14", Servicios = "HHue.ser_14")

# Aplicar formato a las columnas numéricas

HH143 <- HH143 %>%
  mutate(across(starts_with("Primarios"):ends_with("Servicios"), ~ format(round(., 4), nsmall = 4)))

datatable(HH143,extensions = 'Buttons',
          options = list(
            pageLength = 10,
            lengthChange = FALSE,
            scrollX = TRUE,
            searching = FALSE,
             dom = 'Bfrtip',
            buttons = list(list(
              extend = 'excel',
              text = '.xlsx',
              className = 'btn btn-primary'
            ))
          ),
          rownames = FALSE)
```
##### PB
```{r}
library(tidyverse)
HH144 <- select(Base_zona, Clave = "cvegeo", Municipio = "nom_mun",Primarios = "HHpb.pri_14", Construcción = "HHpb.con_14", Manufactura = "HHpb.man_14", Comercio = "HHpb.com_14", Servicios = "HHpb.ser_14")

# Aplicar formato a las columnas numéricas

HH144 <- HH144 %>%
  mutate(across(starts_with("Primarios"):ends_with("Servicios"), ~ format(round(., 4), nsmall = 4)))

datatable(HH144,extensions = 'Buttons',
          options = list(
            pageLength = 10,
            lengthChange = FALSE,
            scrollX = TRUE,
            searching = FALSE,
             dom = 'Bfrtip',
            buttons = list(list(
              extend = 'excel',
              text = '.xlsx',
              className = 'btn btn-primary'
            ))
          ),
          rownames = FALSE)
```
##### PO
```{r}
library(tidyverse)
HH145 <- select(Base_zona, Clave = "cvegeo", Municipio = "nom_mun",Primarios = "HHpo.pri_14", Construcción = "HHpo.con_14", Manufactura = "HHpo.man_14", Comercio = "HHpo.com_14", Servicios = "HHpo.ser_14")

# Aplicar formato a las columnas numéricas

HH145 <- HH145 %>%
  mutate(across(starts_with("Primarios"):ends_with("Servicios"), ~ format(round(., 4), nsmall = 4)))

datatable(HH145,extensions = 'Buttons',
          options = list(
            pageLength = 10,
            lengthChange = FALSE,
            scrollX = TRUE,
            searching = FALSE,
             dom = 'Bfrtip',
            buttons = list(list(
              extend = 'excel',
              text = '.xlsx',
              className = 'btn btn-primary'
            ))
          ),
          rownames = FALSE)
```
##### RE
```{r}
library(tidyverse)
HH146 <- select(Base_zona, Clave = "cvegeo", Municipio = "nom_mun",Primarios = "HHre.pri_14", Construcción = "HHre.con_14", Manufactura = "HHre.man_14", Comercio = "HHre.com_14", Servicios = "HHre.ser_14")

# Aplicar formato a las columnas numéricas

HH146 <- HH146 %>%
  mutate(across(starts_with("Primarios"):ends_with("Servicios"), ~ format(round(., 4), nsmall = 4)))
datatable(HH146,extensions = 'Buttons',
          options = list(
            pageLength = 10,
            lengthChange = FALSE,
            scrollX = TRUE,
            searching = FALSE,
             dom = 'Bfrtip',
            buttons = list(list(
              extend = 'excel',
              text = '.xlsx',
              className = 'btn btn-primary'
            ))
          ),
          rownames = FALSE)
```
##### VA
```{r}
library(tidyverse)
HH147 <- select(Base_zona, Clave = "cvegeo", Municipio = "nom_mun",Primarios = "HHva.pri_14", Construcción = "HHva.con_14", Manufactura = "HHva.man_14", Comercio = "HHva.com_14", Servicios = "HHva.ser_14")

# Aplicar formato a las columnas numéricas

HH147 <- HH147 %>%
  mutate(across(starts_with("Primarios"):ends_with("Servicios"), ~ format(round(., 4), nsmall = 4)))

datatable(HH147,extensions = 'Buttons',
          options = list(
            pageLength = 10,
            lengthChange = FALSE,
            scrollX = TRUE,
            searching = FALSE,
             dom = 'Bfrtip',
            buttons = list(list(
              extend = 'excel',
              text = '.xlsx',
              className = 'btn btn-primary'
            ))
          ),
          rownames = FALSE)
```

#### 2019{.tabset}

##### UE
```{r}
library(tidyverse)
HH191 <- select(Base_zona, Clave = "cvegeo", Municipio = "nom_mun",Primarios = "HHue.pri_19", Construcción = "HHue.con_19", Manufactura = "HHue.man_19", Comercio = "HHue.com_19", Servicios = "HHue.ser_19")

# Aplicar formato a las columnas numéricas

HH191 <- HH191 %>%
  mutate(across(starts_with("Primarios"):ends_with("Servicios"), ~ format(round(., 4), nsmall = 4)))

datatable(HH191,extensions = 'Buttons',
          options = list(
            pageLength = 10,
            lengthChange = FALSE,
            scrollX = TRUE,
            searching = FALSE,
             dom = 'Bfrtip',
            buttons = list(list(
              extend = 'excel',
              text = '.xlsx',
              className = 'btn btn-primary'
            ))
          ),
          rownames = FALSE)
```
##### AF
```{r}
library(tidyverse)
HH192 <- select(Base_zona, Clave = "cvegeo", Municipio = "nom_mun",Primarios = "HHaf.pri_19", Construcción = "HHaf.con_19", Manufactura = "HHaf.man_19", Comercio = "HHaf.com_19", Servicios = "HHaf.ser_19")

# Aplicar formato a las columnas numéricas

HH192 <- HH192 %>%
  mutate(across(starts_with("Primarios"):ends_with("Servicios"), ~ format(round(., 4), nsmall = 4)))

datatable(HH192,extensions = 'Buttons',
          options = list(
            pageLength = 10,
            lengthChange = FALSE,
            scrollX = TRUE,
            searching = FALSE,
             dom = 'Bfrtip',
            buttons = list(list(
              extend = 'excel',
              text = '.xlsx',
              className = 'btn btn-primary'
            ))
          ),
          rownames = FALSE)
```
##### FB
```{r}
library(tidyverse)
HH193 <- select(Base_zona, Clave = "cvegeo", Municipio = "nom_mun",Primarios = "HHue.pri_19", Construcción = "HHue.con_19", Manufactura = "HHue.man_19", Comercio = "HHue.com_19", Servicios = "HHue.ser_19")

# Aplicar formato a las columnas numéricas

HH193 <- HH193 %>%
  mutate(across(starts_with("Primarios"):ends_with("Servicios"), ~ format(round(., 4), nsmall = 4)))

datatable(HH193,extensions = 'Buttons',
          options = list(
            pageLength = 10,
            lengthChange = FALSE,
            scrollX = TRUE,
            searching = FALSE,
             dom = 'Bfrtip',
            buttons = list(list(
              extend = 'excel',
              text = '.xlsx',
              className = 'btn btn-primary'
            ))
          ),
          rownames = FALSE)
```
##### PB
```{r}
library(tidyverse)
HH194 <- select(Base_zona, Clave = "cvegeo", Municipio = "nom_mun",Primarios = "HHpb.pri_19", Construcción = "HHpb.con_19", Manufactura = "HHpb.man_19", Comercio = "HHpb.com_19", Servicios = "HHpb.ser_19")

# Aplicar formato a las columnas numéricas

HH194 <- HH194 %>%
  mutate(across(starts_with("Primarios"):ends_with("Servicios"), ~ format(round(., 4), nsmall = 4)))

datatable(HH194,extensions = 'Buttons',
          options = list(
            pageLength = 10,
            lengthChange = FALSE,
            scrollX = TRUE,
            searching = FALSE,
             dom = 'Bfrtip',
            buttons = list(list(
              extend = 'excel',
              text = '.xlsx',
              className = 'btn btn-primary'
            ))
          ),
          rownames = FALSE)
```
##### PO
```{r}
library(tidyverse)
HH195 <- select(Base_zona, Clave = "cvegeo", Municipio = "nom_mun",Primarios = "HHpo.pri_19", Construcción = "HHpo.con_19", Manufactura = "HHpo.man_19", Comercio = "HHpo.com_19", Servicios = "HHpo.ser_19")

# Aplicar formato a las columnas numéricas

HH195 <- HH195 %>%
  mutate(across(starts_with("Primarios"):ends_with("Servicios"), ~ format(round(., 4), nsmall = 4)))

datatable(HH195,extensions = 'Buttons',
          options = list(
            pageLength = 10,
            lengthChange = FALSE,
            scrollX = TRUE,
            searching = FALSE,
             dom = 'Bfrtip',
            buttons = list(list(
              extend = 'excel',
              text = '.xlsx',
              className = 'btn btn-primary'
            ))
          ),
          rownames = FALSE)
```
##### RE
```{r}
library(tidyverse)
HH196 <- select(Base_zona, Clave = "cvegeo", Municipio = "nom_mun",Primarios = "HHre.pri_19", Construcción = "HHre.con_19", Manufactura = "HHre.man_19", Comercio = "HHre.com_19", Servicios = "HHre.ser_19")

# Aplicar formato a las columnas numéricas

HH196 <- HH196 %>%
  mutate(across(starts_with("Primarios"):ends_with("Servicios"), ~ format(round(., 4), nsmall = 4)))

datatable(HH196,extensions = 'Buttons',
          options = list(
            pageLength = 10,
            lengthChange = FALSE,
            scrollX = TRUE,
            searching = FALSE,
             dom = 'Bfrtip',
            buttons = list(list(
              extend = 'excel',
              text = '.xlsx',
              className = 'btn btn-primary'
            ))
          ),
          rownames = FALSE)
```
##### VA
```{r}
library(tidyverse)
HH197 <- select(Base_zona, Clave = "cvegeo", Municipio = "nom_mun",Primarios = "HHva.pri_19", Construcción = "HHva.con_19", Manufactura = "HHva.man_19", Comercio = "HHva.com_19", Servicios = "HHva.ser_19")

# Aplicar formato a las columnas numéricas

HH197 <- HH197 %>%
  mutate(across(starts_with("Primarios"):ends_with("Servicios"), ~ format(round(., 4), nsmall = 4)))


datatable(HH197,extensions = 'Buttons',
          options = list(
            pageLength = 10,
            lengthChange = FALSE,
            scrollX = TRUE,
            searching = FALSE,
             dom = 'Bfrtip',
            buttons = list(list(
              extend = 'excel',
              text = '.xlsx',
              className = 'btn btn-primary'
            ))
          ),
          rownames = FALSE)
```
### {-}

### Inverso de Hirschman-Herfindahl (IHH) {.tabset}
#### 1999 {.tabset}
##### UE
```{r}
library(tidyverse)
IHH991 <- select(Base_zona, Clave = "cvegeo", Municipio = "nom_mun",Primarios = "IHHue.pri_99", Construcción = "IHHue.con_99", Manufactura = "IHHue.man_99", Comercio = "IHHue.com_99", Servicios = "IHHue.ser_99")
# Aplicar formato a las columnas numéricas
IHH991[, c("Primarios", "Construcción", "Manufactura", "Comercio", "Servicios")] <- lapply(IHH991[, c("Primarios", "Construcción", "Manufactura", "Comercio", "Servicios")], function(x) format(x, big.mark = ",", decimal.mark = ".", digits = 4))
datatable(IHH991,extensions = 'Buttons',
          options = list(
            pageLength = 10,
            lengthChange = FALSE,
            scrollX = TRUE,
            searching = FALSE,
             dom = 'Bfrtip',
            buttons = list(list(
              extend = 'excel',
              text = '.xlsx',
              className = 'btn btn-primary'
            ))
          ),
          rownames = FALSE)
```
##### AF
```{r}
library(tidyverse)
IHH992 <- select(Base_zona, Clave = "cvegeo", Municipio = "nom_mun",Primarios = "IHHaf.pri_99", Construcción = "IHHaf.con_99", Manufactura = "IHHaf.man_99", Comercio = "IHHaf.com_99", Servicios = "IHHaf.ser_99")
# Aplicar formato a las columnas numéricas
IHH992[, c("Primarios", "Construcción", "Manufactura", "Comercio", "Servicios")] <- lapply(IHH992[, c("Primarios", "Construcción", "Manufactura", "Comercio", "Servicios")], function(x) format(x, big.mark = ",", decimal.mark = ".", digits = 4))
datatable(IHH992,extensions = 'Buttons',
          options = list(
            pageLength = 10,
            lengthChange = FALSE,
            scrollX = TRUE,
            searching = FALSE,
             dom = 'Bfrtip',
            buttons = list(list(
              extend = 'excel',
              text = '.xlsx',
              className = 'btn btn-primary'
            ))
          ),
          rownames = FALSE)
```
##### FB
```{r}
library(tidyverse)
IHH993 <- select(Base_zona, Clave = "cvegeo", Municipio = "nom_mun",Primarios = "IHHue.pri_99", Construcción = "IHHue.con_99", Manufactura = "IHHue.man_99", Comercio = "IHHue.com_99", Servicios = "IHHue.ser_99")
# Aplicar formato a las columnas numéricas
IHH993[, c("Primarios", "Construcción", "Manufactura", "Comercio", "Servicios")] <- lapply(IHH993[, c("Primarios", "Construcción", "Manufactura", "Comercio", "Servicios")], function(x) format(x, big.mark = ",", decimal.mark = ".", digits = 4))
datatable(IHH993,extensions = 'Buttons',
          options = list(
            pageLength = 10,
            lengthChange = FALSE,
            scrollX = TRUE,
            searching = FALSE,
             dom = 'Bfrtip',
            buttons = list(list(
              extend = 'excel',
              text = '.xlsx',
              className = 'btn btn-primary'
            ))
          ),
          rownames = FALSE)
```
##### PB
```{r}
library(tidyverse)
IHH994 <- select(Base_zona, Clave = "cvegeo", Municipio = "nom_mun",Primarios = "IHHpb.pri_99", Construcción = "IHHpb.con_99", Manufactura = "IHHpb.man_99", Comercio = "IHHpb.com_99", Servicios = "IHHpb.ser_99")
# Aplicar formato a las columnas numéricas
IHH994[, c("Primarios", "Construcción", "Manufactura", "Comercio", "Servicios")] <- lapply(IHH994[, c("Primarios", "Construcción", "Manufactura", "Comercio", "Servicios")], function(x) format(x, big.mark = ",", decimal.mark = ".", digits = 4))
datatable(IHH994,extensions = 'Buttons',
          options = list(
            pageLength = 10,
            lengthChange = FALSE,
            scrollX = TRUE,
            searching = FALSE,
             dom = 'Bfrtip',
            buttons = list(list(
              extend = 'excel',
              text = '.xlsx',
              className = 'btn btn-primary'
            ))
          ),
          rownames = FALSE)
```
##### PO
```{r}
library(tidyverse)
IHH995 <- select(Base_zona, Clave = "cvegeo", Municipio = "nom_mun",Primarios = "IHHpo.pri_99", Construcción = "IHHpo.con_99", Manufactura = "IHHpo.man_99", Comercio = "IHHpo.com_99", Servicios = "IHHpo.ser_99")
# Aplicar formato a las columnas numéricas
IHH995[, c("Primarios", "Construcción", "Manufactura", "Comercio", "Servicios")] <- lapply(IHH995[, c("Primarios", "Construcción", "Manufactura", "Comercio", "Servicios")], function(x) format(x, big.mark = ",", decimal.mark = ".", digits = 4))
datatable(IHH995,extensions = 'Buttons',
          options = list(
            pageLength = 10,
            lengthChange = FALSE,
            scrollX = TRUE,
            searching = FALSE,
             dom = 'Bfrtip',
            buttons = list(list(
              extend = 'excel',
              text = '.xlsx',
              className = 'btn btn-primary'
            ))
          ),
          rownames = FALSE)
```
##### RE
```{r}
library(tidyverse)
IHH996 <- select(Base_zona, Clave = "cvegeo", Municipio = "nom_mun",Primarios = "IHHre.pri_99", Construcción = "IHHre.con_99", Manufactura = "IHHre.man_99", Comercio = "IHHre.com_99", Servicios = "IHHre.ser_99")
# Aplicar formato a las columnas numéricas
IHH996[, c("Primarios", "Construcción", "Manufactura", "Comercio", "Servicios")] <- lapply(IHH996[, c("Primarios", "Construcción", "Manufactura", "Comercio", "Servicios")], function(x) format(x, big.mark = ",", decimal.mark = ".", digits = 4))
datatable(IHH996,extensions = 'Buttons',
          options = list(
            pageLength = 10,
            lengthChange = FALSE,
            scrollX = TRUE,
            searching = FALSE,
             dom = 'Bfrtip',
            buttons = list(list(
              extend = 'excel',
              text = '.xlsx',
              className = 'btn btn-primary'
            ))
          ),
          rownames = FALSE)
```
##### VA
```{r}
library(tidyverse)
IHH997 <- select(Base_zona, Clave = "cvegeo", Municipio = "nom_mun",Primarios = "IHHva.pri_99", Construcción = "IHHva.con_99", Manufactura = "IHHva.man_99", Comercio = "IHHva.com_99", Servicios = "IHHva.ser_99")
# Aplicar formato a las columnas numéricas
IHH997[, c("Primarios", "Construcción", "Manufactura", "Comercio", "Servicios")] <- lapply(IHH997[, c("Primarios", "Construcción", "Manufactura", "Comercio", "Servicios")], function(x) format(x, big.mark = ",", decimal.mark = ".", digits = 4))
datatable(IHH997,extensions = 'Buttons',
          options = list(
            pageLength = 10,
            lengthChange = FALSE,
            scrollX = TRUE,
            searching = FALSE,
             dom = 'Bfrtip',
            buttons = list(list(
              extend = 'excel',
              text = '.xlsx',
              className = 'btn btn-primary'
            ))
          ),
          rownames = FALSE)
```

#### 2004{.tabset}

##### UE
```{r}
library(tidyverse)
IHH041 <- select(Base_zona, Clave = "cvegeo", Municipio = "nom_mun",Primarios = "IHHue.pri_04", Construcción = "IHHue.con_04", Manufactura = "IHHue.man_04", Comercio = "IHHue.com_04", Servicios = "IHHue.ser_04")
# Aplicar formato a las columnas numéricas
IHH041[, c("Primarios", "Construcción", "Manufactura", "Comercio", "Servicios")] <- lapply(IHH041[, c("Primarios", "Construcción", "Manufactura", "Comercio", "Servicios")], function(x) format(x, big.mark = ",", decimal.mark = ".", digits = 4))
datatable(IHH041,extensions = 'Buttons',
          options = list(
            pageLength = 10,
            lengthChange = FALSE,
            scrollX = TRUE,
            searching = FALSE,
             dom = 'Bfrtip',
            buttons = list(list(
              extend = 'excel',
              text = '.xlsx',
              className = 'btn btn-primary'
            ))
          ),
          rownames = FALSE)
```
##### AF
```{r}
library(tidyverse)
IHH042 <- select(Base_zona, Clave = "cvegeo", Municipio = "nom_mun",Primarios = "IHHaf.pri_04", Construcción = "IHHaf.con_04", Manufactura = "IHHaf.man_04", Comercio = "IHHaf.com_04", Servicios = "IHHaf.ser_04")
# Aplicar formato a las columnas numéricas
IHH042[, c("Primarios", "Construcción", "Manufactura", "Comercio", "Servicios")] <- lapply(IHH042[, c("Primarios", "Construcción", "Manufactura", "Comercio", "Servicios")], function(x) format(x, big.mark = ",", decimal.mark = ".", digits = 4))
datatable(IHH042,extensions = 'Buttons',
          options = list(
            pageLength = 10,
            lengthChange = FALSE,
            scrollX = TRUE,
            searching = FALSE,
             dom = 'Bfrtip',
            buttons = list(list(
              extend = 'excel',
              text = '.xlsx',
              className = 'btn btn-primary'
            ))
          ),
          rownames = FALSE)
```
##### FB
```{r}
library(tidyverse)
IHH043 <- select(Base_zona, Clave = "cvegeo", Municipio = "nom_mun",Primarios = "IHHue.pri_04", Construcción = "IHHue.con_04", Manufactura = "IHHue.man_04", Comercio = "IHHue.com_04", Servicios = "IHHue.ser_04")
# Aplicar formato a las columnas numéricas
IHH043[, c("Primarios", "Construcción", "Manufactura", "Comercio", "Servicios")] <- lapply(IHH043[, c("Primarios", "Construcción", "Manufactura", "Comercio", "Servicios")], function(x) format(x, big.mark = ",", decimal.mark = ".", digits = 4))
datatable(IHH043,extensions = 'Buttons',
          options = list(
            pageLength = 10,
            lengthChange = FALSE,
            scrollX = TRUE,
            searching = FALSE,
             dom = 'Bfrtip',
            buttons = list(list(
              extend = 'excel',
              text = '.xlsx',
              className = 'btn btn-primary'
            ))
          ),
          rownames = FALSE)
```
##### PB
```{r}
library(tidyverse)
IHH044 <- select(Base_zona, Clave = "cvegeo", Municipio = "nom_mun",Primarios = "IHHpb.pri_04", Construcción = "IHHpb.con_04", Manufactura = "IHHpb.man_04", Comercio = "IHHpb.com_04", Servicios = "IHHpb.ser_04")
# Aplicar formato a las columnas numéricas
IHH044[, c("Primarios", "Construcción", "Manufactura", "Comercio", "Servicios")] <- lapply(IHH044[, c("Primarios", "Construcción", "Manufactura", "Comercio", "Servicios")], function(x) format(x, big.mark = ",", decimal.mark = ".", digits = 4))
datatable(IHH044,extensions = 'Buttons',
          options = list(
            pageLength = 10,
            lengthChange = FALSE,
            scrollX = TRUE,
            searching = FALSE,
             dom = 'Bfrtip',
            buttons = list(list(
              extend = 'excel',
              text = '.xlsx',
              className = 'btn btn-primary'
            ))
          ),
          rownames = FALSE)
```
##### PO
```{r}
library(tidyverse)
IHH045 <- select(Base_zona, Clave = "cvegeo", Municipio = "nom_mun",Primarios = "IHHpo.pri_04", Construcción = "IHHpo.con_04", Manufactura = "IHHpo.man_04", Comercio = "IHHpo.com_04", Servicios = "IHHpo.ser_04")
# Aplicar formato a las columnas numéricas
IHH045[, c("Primarios", "Construcción", "Manufactura", "Comercio", "Servicios")] <- lapply(IHH045[, c("Primarios", "Construcción", "Manufactura", "Comercio", "Servicios")], function(x) format(x, big.mark = ",", decimal.mark = ".", digits = 4))
datatable(IHH045,extensions = 'Buttons',
          options = list(
            pageLength = 10,
            lengthChange = FALSE,
            scrollX = TRUE,
            searching = FALSE,
             dom = 'Bfrtip',
            buttons = list(list(
              extend = 'excel',
              text = '.xlsx',
              className = 'btn btn-primary'
            ))
          ),
          rownames = FALSE)
```
##### RE
```{r}
library(tidyverse)
IHH046 <- select(Base_zona, Clave = "cvegeo", Municipio = "nom_mun",Primarios = "IHHre.pri_04", Construcción = "IHHre.con_04", Manufactura = "IHHre.man_04", Comercio = "IHHre.com_04", Servicios = "IHHre.ser_04")
# Aplicar formato a las columnas numéricas
IHH046[, c("Primarios", "Construcción", "Manufactura", "Comercio", "Servicios")] <- lapply(IHH046[, c("Primarios", "Construcción", "Manufactura", "Comercio", "Servicios")], function(x) format(x, big.mark = ",", decimal.mark = ".", digits = 4))
datatable(IHH046,extensions = 'Buttons',
          options = list(
            pageLength = 10,
            lengthChange = FALSE,
            scrollX = TRUE,
            searching = FALSE,
             dom = 'Bfrtip',
            buttons = list(list(
              extend = 'excel',
              text = '.xlsx',
              className = 'btn btn-primary'
            ))
          ),
          rownames = FALSE)
```
##### VA
```{r}
library(tidyverse)
IHH047 <- select(Base_zona, Clave = "cvegeo", Municipio = "nom_mun",Primarios = "IHHva.pri_04", Construcción = "IHHva.con_04", Manufactura = "IHHva.man_04", Comercio = "IHHva.com_04", Servicios = "IHHva.ser_04")
# Aplicar formato a las columnas numéricas
IHH047[, c("Primarios", "Construcción", "Manufactura", "Comercio", "Servicios")] <- lapply(IHH047[, c("Primarios", "Construcción", "Manufactura", "Comercio", "Servicios")], function(x) format(x, big.mark = ",", decimal.mark = ".", digits = 4))
datatable(IHH047,extensions = 'Buttons',
          options = list(
            pageLength = 10,
            lengthChange = FALSE,
            scrollX = TRUE,
            searching = FALSE,
             dom = 'Bfrtip',
            buttons = list(list(
              extend = 'excel',
              text = '.xlsx',
              className = 'btn btn-primary'
            ))
          ),
          rownames = FALSE)
```

#### 2009{.tabset}

##### UE
```{r}
library(tidyverse)
IHH091 <- select(Base_zona, Clave = "cvegeo", Municipio = "nom_mun",Primarios = "IHHue.pri_09", Construcción = "IHHue.con_09", Manufactura = "IHHue.man_09", Comercio = "IHHue.com_09", Servicios = "IHHue.ser_09")
# Aplicar formato a las columnas numéricas
IHH091[, c("Primarios", "Construcción", "Manufactura", "Comercio", "Servicios")] <- lapply(IHH091[, c("Primarios", "Construcción", "Manufactura", "Comercio", "Servicios")], function(x) format(x, big.mark = ",", decimal.mark = ".", digits = 4))
datatable(IHH091,extensions = 'Buttons',
          options = list(
            pageLength = 10,
            lengthChange = FALSE,
            scrollX = TRUE,
            searching = FALSE,
             dom = 'Bfrtip',
            buttons = list(list(
              extend = 'excel',
              text = '.xlsx',
              className = 'btn btn-primary'
            ))
          ),
          rownames = FALSE)
```
##### AF
```{r}
library(tidyverse)
IHH092 <- select(Base_zona, Clave = "cvegeo", Municipio = "nom_mun",Primarios = "IHHaf.pri_09", Construcción = "IHHaf.con_09", Manufactura = "IHHaf.man_09", Comercio = "IHHaf.com_09", Servicios = "IHHaf.ser_09")
# Aplicar formato a las columnas numéricas
IHH092[, c("Primarios", "Construcción", "Manufactura", "Comercio", "Servicios")] <- lapply(IHH092[, c("Primarios", "Construcción", "Manufactura", "Comercio", "Servicios")], function(x) format(x, big.mark = ",", decimal.mark = ".", digits = 4))
datatable(IHH092,extensions = 'Buttons',
          options = list(
            pageLength = 10,
            lengthChange = FALSE,
            scrollX = TRUE,
            searching = FALSE,
             dom = 'Bfrtip',
            buttons = list(list(
              extend = 'excel',
              text = '.xlsx',
              className = 'btn btn-primary'
            ))
          ),
          rownames = FALSE)
```
##### FB
```{r}
library(tidyverse)
IHH093 <- select(Base_zona, Clave = "cvegeo", Municipio = "nom_mun",Primarios = "IHHue.pri_09", Construcción = "IHHue.con_09", Manufactura = "IHHue.man_09", Comercio = "IHHue.com_09", Servicios = "IHHue.ser_09")
# Aplicar formato a las columnas numéricas
IHH093[, c("Primarios", "Construcción", "Manufactura", "Comercio", "Servicios")] <- lapply(IHH093[, c("Primarios", "Construcción", "Manufactura", "Comercio", "Servicios")], function(x) format(x, big.mark = ",", decimal.mark = ".", digits = 4))
datatable(IHH093,extensions = 'Buttons',
          options = list(
            pageLength = 10,
            lengthChange = FALSE,
            scrollX = TRUE,
            searching = FALSE,
             dom = 'Bfrtip',
            buttons = list(list(
              extend = 'excel',
              text = '.xlsx',
              className = 'btn btn-primary'
            ))
          ),
          rownames = FALSE)
```
##### PB
```{r}
library(tidyverse)
IHH094 <- select(Base_zona, Clave = "cvegeo", Municipio = "nom_mun",Primarios = "IHHpb.pri_09", Construcción = "IHHpb.con_09", Manufactura = "IHHpb.man_09", Comercio = "IHHpb.com_09", Servicios = "IHHpb.ser_09")
# Aplicar formato a las columnas numéricas
IHH094[, c("Primarios", "Construcción", "Manufactura", "Comercio", "Servicios")] <- lapply(IHH094[, c("Primarios", "Construcción", "Manufactura", "Comercio", "Servicios")], function(x)format(x, big.mark = ",", decimal.mark = ".", digits = 4))
datatable(IHH094,extensions = 'Buttons',
          options = list(
            pageLength = 10,
            lengthChange = FALSE,
            scrollX = TRUE,
            searching = FALSE,
             dom = 'Bfrtip',
            buttons = list(list(
              extend = 'excel',
              text = '.xlsx',
              className = 'btn btn-primary'
            ))
          ),
          rownames = FALSE)
```
##### PO
```{r}
library(tidyverse)
IHH095 <- select(Base_zona, Clave = "cvegeo", Municipio = "nom_mun",Primarios = "IHHpo.pri_09", Construcción = "IHHpo.con_09", Manufactura = "IHHpo.man_09", Comercio = "IHHpo.com_09", Servicios = "IHHpo.ser_09")
# Aplicar formato a las columnas numéricas
IHH095[, c("Primarios", "Construcción", "Manufactura", "Comercio", "Servicios")] <- lapply(IHH095[, c("Primarios", "Construcción", "Manufactura", "Comercio", "Servicios")], function(x) format(x, big.mark = ",", decimal.mark = ".", digits = 4))
datatable(IHH095,extensions = 'Buttons',
          options = list(
            pageLength = 10,
            lengthChange = FALSE,
            scrollX = TRUE,
            searching = FALSE,
             dom = 'Bfrtip',
            buttons = list(list(
              extend = 'excel',
              text = '.xlsx',
              className = 'btn btn-primary'
            ))
          ),
          rownames = FALSE)
```
##### RE
```{r}
library(tidyverse)
IHH096 <- select(Base_zona, Clave = "cvegeo", Municipio = "nom_mun",Primarios = "IHHre.pri_09", Construcción = "IHHre.con_09", Manufactura = "IHHre.man_09", Comercio = "IHHre.com_09", Servicios = "IHHre.ser_09")
# Aplicar formato a las columnas numéricas
IHH096[, c("Primarios", "Construcción", "Manufactura", "Comercio", "Servicios")] <- lapply(IHH096[, c("Primarios", "Construcción", "Manufactura", "Comercio", "Servicios")], function(x) format(x, big.mark = ",", decimal.mark = ".", digits = 4))
datatable(IHH096,extensions = 'Buttons',
          options = list(
            pageLength = 10,
            lengthChange = FALSE,
            scrollX = TRUE,
            searching = FALSE,
             dom = 'Bfrtip',
            buttons = list(list(
              extend = 'excel',
              text = '.xlsx',
              className = 'btn btn-primary'
            ))
          ),
          rownames = FALSE)
```
##### VA
```{r}
library(tidyverse)
IHH097 <- select(Base_zona, Clave = "cvegeo", Municipio = "nom_mun",Primarios = "IHHva.pri_09", Construcción = "IHHva.con_09", Manufactura = "IHHva.man_09", Comercio = "IHHva.com_09", Servicios = "IHHva.ser_09")
# Aplicar formato a las columnas numéricas
IHH097[, c("Primarios", "Construcción", "Manufactura", "Comercio", "Servicios")] <- lapply(IHH097[, c("Primarios", "Construcción", "Manufactura", "Comercio", "Servicios")], function(x) format(x, big.mark = ",", decimal.mark = ".", digits = 4))
datatable(IHH097,extensions = 'Buttons',
          options = list(
            pageLength = 10,
            lengthChange = FALSE,
            scrollX = TRUE,
            searching = FALSE,
             dom = 'Bfrtip',
            buttons = list(list(
              extend = 'excel',
              text = '.xlsx',
              className = 'btn btn-primary'
            ))
          ),
          rownames = FALSE)
```
#### 2014{.tabset}

##### UE
```{r}
library(tidyverse)
IHH141 <- select(Base_zona, Clave = "cvegeo", Municipio = "nom_mun",Primarios = "IHHue.pri_14", Construcción = "IHHue.con_14", Manufactura = "IHHue.man_14", Comercio = "IHHue.com_14", Servicios = "IHHue.ser_14")
# Aplicar formato a las columnas numéricas
IHH141[, c("Primarios", "Construcción", "Manufactura", "Comercio", "Servicios")] <- lapply(IHH141[, c("Primarios", "Construcción", "Manufactura", "Comercio", "Servicios")], function(x) format(x, big.mark = ",", decimal.mark = ".", digits = 4))
datatable(IHH141,extensions = 'Buttons',
          options = list(
            pageLength = 10,
            lengthChange = FALSE,
            scrollX = TRUE,
            searching = FALSE,
             dom = 'Bfrtip',
            buttons = list(list(
              extend = 'excel',
              text = '.xlsx',
              className = 'btn btn-primary'
            ))
          ),
          rownames = FALSE)
```
##### AF
```{r}
library(tidyverse)
IHH142 <- select(Base_zona, Clave = "cvegeo", Municipio = "nom_mun",Primarios = "IHHaf.pri_14", Construcción = "IHHaf.con_14", Manufactura = "IHHaf.man_14", Comercio = "IHHaf.com_14", Servicios = "IHHaf.ser_14")
# Aplicar formato a las columnas numéricas
IHH142[, c("Primarios", "Construcción", "Manufactura", "Comercio", "Servicios")] <- lapply(IHH142[, c("Primarios", "Construcción", "Manufactura", "Comercio", "Servicios")], function(x) format(x, big.mark = ",", decimal.mark = ".", digits = 4))
datatable(IHH142,extensions = 'Buttons',
          options = list(
            pageLength = 10,
            lengthChange = FALSE,
            scrollX = TRUE,
            searching = FALSE,
             dom = 'Bfrtip',
            buttons = list(list(
              extend = 'excel',
              text = '.xlsx',
              className = 'btn btn-primary'
            ))
          ),
          rownames = FALSE)
```
##### FB
```{r}
library(tidyverse)
IHH143 <- select(Base_zona, Clave = "cvegeo", Municipio = "nom_mun",Primarios = "IHHue.pri_14", Construcción = "IHHue.con_14", Manufactura = "IHHue.man_14", Comercio = "IHHue.com_14", Servicios = "IHHue.ser_14")
# Aplicar formato a las columnas numéricas
IHH143[, c("Primarios", "Construcción", "Manufactura", "Comercio", "Servicios")] <- lapply(IHH143[, c("Primarios", "Construcción", "Manufactura", "Comercio", "Servicios")], function(x) format(x, big.mark = ",", decimal.mark = ".", digits = 4))
datatable(IHH143,extensions = 'Buttons',
          options = list(
            pageLength = 10,
            lengthChange = FALSE,
            scrollX = TRUE,
            searching = FALSE,
             dom = 'Bfrtip',
            buttons = list(list(
              extend = 'excel',
              text = '.xlsx',
              className = 'btn btn-primary'
            ))
          ),
          rownames = FALSE)
```
##### PB
```{r}
library(tidyverse)
IHH144 <- select(Base_zona, Clave = "cvegeo", Municipio = "nom_mun",Primarios = "IHHpb.pri_14", Construcción = "IHHpb.con_14", Manufactura = "IHHpb.man_14", Comercio = "IHHpb.com_14", Servicios = "IHHpb.ser_14")
# Aplicar formato a las columnas numéricas
IHH144[, c("Primarios", "Construcción", "Manufactura", "Comercio", "Servicios")] <- lapply(IHH144[, c("Primarios", "Construcción", "Manufactura", "Comercio", "Servicios")], function(x) format(x, big.mark = ",", decimal.mark = ".", digits = 4))
datatable(IHH144,extensions = 'Buttons',
          options = list(
            pageLength = 10,
            lengthChange = FALSE,
            scrollX = TRUE,
            searching = FALSE,
             dom = 'Bfrtip',
            buttons = list(list(
              extend = 'excel',
              text = '.xlsx',
              className = 'btn btn-primary'
            ))
          ),
          rownames = FALSE)
```
##### PO
```{r}
library(tidyverse)
IHH145 <- select(Base_zona, Clave = "cvegeo", Municipio = "nom_mun",Primarios = "IHHpo.pri_14", Construcción = "IHHpo.con_14", Manufactura = "IHHpo.man_14", Comercio = "IHHpo.com_14", Servicios = "IHHpo.ser_14")
# Aplicar formato a las columnas numéricas
IHH145[, c("Primarios", "Construcción", "Manufactura", "Comercio", "Servicios")] <- lapply(IHH145[, c("Primarios", "Construcción", "Manufactura", "Comercio", "Servicios")], function(x) format(x, big.mark = ",", decimal.mark = ".", digits = 4))
datatable(IHH145,extensions = 'Buttons',
          options = list(
            pageLength = 10,
            lengthChange = FALSE,
            scrollX = TRUE,
            searching = FALSE,
             dom = 'Bfrtip',
            buttons = list(list(
              extend = 'excel',
              text = '.xlsx',
              className = 'btn btn-primary'
            ))
          ),
          rownames = FALSE)
```
##### RE
```{r}
library(tidyverse)
IHH146 <- select(Base_zona, Clave = "cvegeo", Municipio = "nom_mun",Primarios = "IHHre.pri_14", Construcción = "IHHre.con_14", Manufactura = "IHHre.man_14", Comercio = "IHHre.com_14", Servicios = "IHHre.ser_14")
# Aplicar formato a las columnas numéricas
IHH146[, c("Primarios", "Construcción", "Manufactura", "Comercio", "Servicios")] <- lapply(IHH146[, c("Primarios", "Construcción", "Manufactura", "Comercio", "Servicios")], function(x) format(x, big.mark = ",", decimal.mark = ".", digits = 4))
datatable(IHH146,extensions = 'Buttons',
          options = list(
            pageLength = 10,
            lengthChange = FALSE,
            scrollX = TRUE,
            searching = FALSE,
             dom = 'Bfrtip',
            buttons = list(list(
              extend = 'excel',
              text = '.xlsx',
              className = 'btn btn-primary'
            ))
          ),
          rownames = FALSE)
```
##### VA
```{r}
library(tidyverse)
IHH147 <- select(Base_zona, Clave = "cvegeo", Municipio = "nom_mun",Primarios = "IHHva.pri_14", Construcción = "IHHva.con_14", Manufactura = "IHHva.man_14", Comercio = "IHHva.com_14", Servicios = "IHHva.ser_14")
# Aplicar formato a las columnas numéricas
IHH147[, c("Primarios", "Construcción", "Manufactura", "Comercio", "Servicios")] <- lapply(IHH147[, c("Primarios", "Construcción", "Manufactura", "Comercio", "Servicios")], function(x) format(x, big.mark = ",", decimal.mark = ".", digits = 4))
datatable(IHH147,extensions = 'Buttons',
          options = list(
            pageLength = 10,
            lengthChange = FALSE,
            scrollX = TRUE,
            searching = FALSE,
             dom = 'Bfrtip',
            buttons = list(list(
              extend = 'excel',
              text = '.xlsx',
              className = 'btn btn-primary'
            ))
          ),
          rownames = FALSE)
```

#### 2019{.tabset}

##### UE
```{r}
library(tidyverse)
IHH191 <- select(Base_zona, Clave = "cvegeo", Municipio = "nom_mun",Primarios = "IHHue.pri_19", Construcción = "IHHue.con_19", Manufactura = "IHHue.man_19", Comercio = "IHHue.com_19", Servicios = "IHHue.ser_19")
# Aplicar formato a las columnas numéricas
IHH191[, c("Primarios", "Construcción", "Manufactura", "Comercio", "Servicios")] <- lapply(IHH191[, c("Primarios", "Construcción", "Manufactura", "Comercio", "Servicios")], function(x) format(x, big.mark = ",", decimal.mark = ".", digits = 4))
datatable(IHH191,extensions = 'Buttons',
          options = list(
            pageLength = 10,
            lengthChange = FALSE,
            scrollX = TRUE,
            searching = FALSE,
             dom = 'Bfrtip',
            buttons = list(list(
              extend = 'excel',
              text = '.xlsx',
              className = 'btn btn-primary'
            ))
          ),
          rownames = FALSE)
```
##### AF
```{r}
library(tidyverse)
IHH192 <- select(Base_zona, Clave = "cvegeo", Municipio = "nom_mun",Primarios = "IHHaf.pri_19", Construcción = "IHHaf.con_19", Manufactura = "IHHaf.man_19", Comercio = "IHHaf.com_19", Servicios = "IHHaf.ser_19")
# Aplicar formato a las columnas numéricas
IHH192[, c("Primarios", "Construcción", "Manufactura", "Comercio", "Servicios")] <- lapply(IHH192[, c("Primarios", "Construcción", "Manufactura", "Comercio", "Servicios")], function(x) format(x, big.mark = ",", decimal.mark = ".", digits = 4))
datatable(IHH192,extensions = 'Buttons',
          options = list(
            pageLength = 10,
            lengthChange = FALSE,
            scrollX = TRUE,
            searching = FALSE,
             dom = 'Bfrtip',
            buttons = list(list(
              extend = 'excel',
              text = '.xlsx',
              className = 'btn btn-primary'
            ))
          ),
          rownames = FALSE)
```
##### FB
```{r}
library(tidyverse)
IHH193 <- select(Base_zona, Clave = "cvegeo", Municipio = "nom_mun",Primarios = "IHHue.pri_19", Construcción = "IHHue.con_19", Manufactura = "IHHue.man_19", Comercio = "IHHue.com_19", Servicios = "IHHue.ser_19")
# Aplicar formato a las columnas numéricas
IHH193[, c("Primarios", "Construcción", "Manufactura", "Comercio", "Servicios")] <- lapply(IHH193[, c("Primarios", "Construcción", "Manufactura", "Comercio", "Servicios")], function(x) format(x, big.mark = ",", decimal.mark = ".", digits = 4))
datatable(IHH193,extensions = 'Buttons',
          options = list(
            pageLength = 10,
            lengthChange = FALSE,
            scrollX = TRUE,
            searching = FALSE,
             dom = 'Bfrtip',
            buttons = list(list(
              extend = 'excel',
              text = '.xlsx',
              className = 'btn btn-primary'
            ))
          ),
          rownames = FALSE)
```
##### PB
```{r}
library(tidyverse)
IHH194 <- select(Base_zona, Clave = "cvegeo", Municipio = "nom_mun",Primarios = "IHHpb.pri_19", Construcción = "IHHpb.con_19", Manufactura = "IHHpb.man_19", Comercio = "IHHpb.com_19", Servicios = "IHHpb.ser_19")
# Aplicar formato a las columnas numéricas
IHH194[, c("Primarios", "Construcción", "Manufactura", "Comercio", "Servicios")] <- lapply(IHH194[, c("Primarios", "Construcción", "Manufactura", "Comercio", "Servicios")], function(x) format(x, big.mark = ",", decimal.mark = ".", digits = 4))
datatable(IHH194,extensions = 'Buttons',
          options = list(
            pageLength = 10,
            lengthChange = FALSE,
            scrollX = TRUE,
            searching = FALSE,
             dom = 'Bfrtip',
            buttons = list(list(
              extend = 'excel',
              text = '.xlsx',
              className = 'btn btn-primary'
            ))
          ),
          rownames = FALSE)
```
##### PO
```{r}
library(tidyverse)
IHH195 <- select(Base_zona, Clave = "cvegeo", Municipio = "nom_mun",Primarios = "IHHpo.pri_19", Construcción = "IHHpo.con_19", Manufactura = "IHHpo.man_19", Comercio = "IHHpo.com_19", Servicios = "IHHpo.ser_19")
# Aplicar formato a las columnas numéricas
IHH195[, c("Primarios", "Construcción", "Manufactura", "Comercio", "Servicios")] <- lapply(IHH195[, c("Primarios", "Construcción", "Manufactura", "Comercio", "Servicios")], function(x) format(x, big.mark = ",", decimal.mark = ".", digits = 4))
datatable(IHH195,extensions = 'Buttons',
          options = list(
            pageLength = 10,
            lengthChange = FALSE,
            scrollX = TRUE,
            searching = FALSE,
             dom = 'Bfrtip',
            buttons = list(list(
              extend = 'excel',
              text = '.xlsx',
              className = 'btn btn-primary'
            ))
          ),
          rownames = FALSE)
```
##### RE
```{r}
library(tidyverse)
IHH196 <- select(Base_zona, Clave = "cvegeo", Municipio = "nom_mun",Primarios = "IHHre.pri_19", Construcción = "IHHre.con_19", Manufactura = "IHHre.man_19", Comercio = "IHHre.com_19", Servicios = "IHHre.ser_19")
# Aplicar formato a las columnas numéricas
IHH196[, c("Primarios", "Construcción", "Manufactura", "Comercio", "Servicios")] <- lapply(IHH196[, c("Primarios", "Construcción", "Manufactura", "Comercio", "Servicios")], function(x) format(x, big.mark = ",", decimal.mark = ".", digits = 4))
datatable(IHH196,extensions = 'Buttons',
          options = list(
            pageLength = 10,
            lengthChange = FALSE,
            scrollX = TRUE,
            searching = FALSE,
             dom = 'Bfrtip',
            buttons = list(list(
              extend = 'excel',
              text = '.xlsx',
              className = 'btn btn-primary'
            ))
          ),
          rownames = FALSE)
```
##### VA
```{r}
library(tidyverse)
IHH197 <- select(Base_zona, Clave = "cvegeo", Municipio = "nom_mun",Primarios = "IHHva.pri_19", Construcción = "IHHva.con_19", Manufactura = "IHHva.man_19", Comercio = "IHHva.com_19", Servicios = "IHHva.ser_19")
# Aplicar formato a las columnas numéricas
IHH197[, c("Primarios", "Construcción", "Manufactura", "Comercio", "Servicios")] <- lapply(IHH197[, c("Primarios", "Construcción", "Manufactura", "Comercio", "Servicios")], function(x) format(x, big.mark = ",", decimal.mark = ".", digits = 4))
datatable(IHH197,extensions = 'Buttons',
          options = list(
            pageLength = 10,
            lengthChange = FALSE,
            scrollX = TRUE,
            searching = FALSE,
             dom = 'Bfrtip',
            buttons = list(list(
              extend = 'excel',
              text = '.xlsx',
              className = 'btn btn-primary'
            ))
          ),
          rownames = FALSE)
```
### {-}